【裁判字號】    96,重上,51
【裁判日期】    970624
【裁判案由】    侵權行為損害賠償
【裁判全文】
台灣高等法院台南分院民事判決    96年度重上字第51號
上  訴  人
即被上訴人  己○○
            庚○○
            丙○○
            丁○○
上 列 一人
訴訟代理人  戊○○  住同上
上列四人共同
訴訟代理人  禎和  律師
被上訴人即
上  訴  人  乙○○  住臺南市○○路○段819號10樓之1
訴訟代理人  黃紹文  律師
            黃溫信  律師
            徐美玉  律師
被上訴人即
上  訴  人  福邦證券股份有限公司
            （原名三陽證券股份有限公司）
                    設臺北市中正區○○○路22號14樓
法定代理人  甲○○  住同上
訴訟代理人  黃英哲  律師
上列當事人間因侵權行為損害賠償事件，兩造對於中華民國96年
5月31日臺灣台南地方法院第一審判決（94年度重訴字第290號）
各自提起上訴，本院於97年6月10日言詞辯論終結，判決如下：
    主  文
原判決關於命上訴人乙○○及福邦證券股份有限公司應連帶給付
上訴人己○○之金額超過新臺幣壹拾陸萬參仟陸佰參拾肆元，連
帶給付上訴人丁○○之金額超過新臺幣肆佰肆拾捌萬零參佰貳拾
參元，連帶給付上訴人庚○○之金額超過新臺幣肆佰貳拾肆萬參
仟壹佰參拾壹元，連帶給付上訴人丙○○之金額超過新臺幣參佰
陸拾萬陸仟柒佰貳拾壹元之部分，及均自民國九十二年八月十五
日起至清償日止，按年息百分之五計算之利息部分，及該部分假
執行之宣告暨訴訟費用之裁判均廢棄。
上開廢棄部分，上訴人己○○、丁○○、庚○○、丙○○在第一
審之訴及其假執行之聲請均駁回。
上訴人乙○○、福邦證券股份有限公司其餘上訴均駁回。
上訴人己○○、丁○○、庚○○、丙○○之上訴均駁回。
第一、二審訴訟費用，由上訴人乙○○及福邦證券股份有限公司
連帶負擔十分之六，餘由上訴人己○○、丁○○、庚○○、丙○
○負擔。
本判決主文第一項部分，於上訴人己○○、丁○○、庚○○、丙
○○依序以新臺幣肆萬貳仟元、新臺幣壹佰肆拾玖萬元、新臺幣
壹佰肆拾貳萬元、新臺幣壹佰貳拾萬元，為上訴人乙○○、福邦
證券股份有限公司供擔保後，得就各該部分假執行。但上訴人乙
○○、福邦證券股份有限公司如於執行標的物拍定、變賣前，各
依序以新臺幣拾陸萬參仟陸佰參拾肆元、新臺幣肆佰肆拾捌萬零
參佰貳拾參元、新臺幣肆佰貳拾肆萬參仟壹佰參拾壹元、參佰陸
拾萬陸仟柒佰貳拾壹元，分別為上訴人己○○、丁○○、庚○○
、丙○○預供擔保，得免為假執行。
    事  實  及  理  由
壹、程序部分：按在第二審為訴之變更或追加，非經他造同意，
    不得為之，但有第255條第1項第2款及第3款規定之「請求之
    基礎事實同一者」與「擴張或減縮應受判決事項之聲明者」
    ，則不受限制，民事訴訟法第446條第1項定有明文。又所謂
    訴之變更，係指訴之三要素：當事人、訴訟標的及訴之聲明
    ，其中有一為變更者而言。本件上訴人己○○於原審起訴時
    原請求上訴人乙○○與上訴人福邦證券股份有限公司（原名
    三陽證券股份有限公司，下稱福邦公司)連帶給付新台幣（
    下同）86萬4097元，並自民國（下同）92年6月30日起至清
    償日止，按週年利率百分之5計算之利息，嗣上訴人己○○
    於96年9月26日具狀向本院表示因其所受損害應包含上訴人
    乙○○盜賣其股票所產生之利息損失3萬1966元，手續費損
    失11萬6662元、證交稅費用損失11萬7117元，暨手續費、證
    交稅費等費用產生之利息損失4萬1376元（自盜買賣最後一
    筆交易91年6月4日起算至94年12月31日止），盜買賣股票產
    生之操作損失49萬3242元及其利息（自盜買賣最後一筆交易
    91年6月4日起算至94年12月31日止），合計損失金額為88萬
    8872元，故追加請求2萬4775元及其利息。核上訴人己○○
    所為訴之變更，係本於相同之侵權行為事實而擴張其請求之
    聲明，與上開規定相符，應予准許，合先敘明。
貳、實體部分：
一、本件上訴人即被上訴人己○○，丁○○、丙○○、庚○○等
    4人（下稱己○○等人）之主張：
  (一)起訴時主張：
  1.被上訴人即上訴人乙○○原為址設臺南市○○路○段395號2
    樓3福邦公司臺南分公司之營業員，受上訴人己○○等人委
    託，依上訴人己○○所指定之股票名稱、股數及股價，於集
    中交易市場代為下單買賣股票，係為他人處理事務之人。詎
    上訴人乙○○利用職務之便及上訴人己○○等人對其之信任
    ，明知上訴人己○○並未授權下單賣出如原判決附表一所示
    之股票，竟基於行使登載不實之業務文書及意圖為自己不法
    利益之概括犯意，連續自90年10月24日起至91年5月9日止，
    於其業務上作成之委託書上，擅自填寫勾選「電話下單」賣
    出選項之不實事項後，持向福邦公司台南分公司回報行使，
    並據以當日沖銷作空之方式，將上訴人己○○等人於證券集
    中保管帳戶內之股票陸續出售（出售之時間、帳號、戶名、
    股票名稱、股數及成交單價等，詳如原判決附表一所示），
    以此方式違背其任務之行為，足生損害於上訴人己○○等人
    之利益。上訴人乙○○於盜賣前揭股票後，因股價日益上漲
    而無法及時全部回補，乃繼以同一之方式繼續操作當日沖銷
    之交易買賣，冀圖獲利後買回補足前述所盜賣之股票（操作
    股票成交日期，戶名、委託書號、股票名稱、種類、股數、
    單價、買進金額、賣出金額、淨付、淨收、損益等，詳如原
    判決附表二），但仍因虧損致上訴人己○○等人受有如原判
    決附件(一)至附件(四)之損害 (惟不包括下述上訴人乙○○盜領
    之款項205萬6273元)。
  2.上訴人乙○○復基於意圖為自己不法所有之概括犯意，自90
    年10月26日起至91年5月17日止，以其公司文件需蓋章用印
    等各種理由，使上訴人己○○誤信為真，交付渠等4人在世
    華商業銀行（現已更名為國泰世華商業銀行，下稱世華銀行
    ）東台南分行之存摺，並在該行之空白活期儲蓄存款憑條或
    轉帳單上蓋用印鑑章後，持向世華銀行東台南分行行使，以
    此詐術意圖領取現金或轉帳取款，使該行之各承辦人員陷於
    錯誤而均如數交付如取款憑條上所載之金額或轉帳單上所載
    之款項予乙○○或其所指定之帳戶內，共計以此方式盜領20
    5萬6273元（各次取款、轉帳之時間、金額及詐得款項之流
    向，詳如原判決附表四所示）。上訴人乙○○此等背信、詐
    欺取財等犯行，業據本院以92年度上訴字第1116號刑事判決
    ，判處上訴人乙○○有期徒刑2年確定在案。
  3.上訴人福邦公司依據民法第188條規定，應與其受僱人即上
    訴人乙○○連帶負賠償責任：
  (1)按民法第188條規定僱用人之責任，其立法精神重於保護經
    濟上之弱者，增加被害人或得依法請求賠償之第三人之求償
    機會。觀乎其設有舉證責任轉換及衡平責任之規定自明，是
    以受僱人之行為是否與其職務有關係，允宜從廣義解釋，以
    資符合。其所謂受僱人執行職務，不法侵害他人權利之行為
    ，不僅指受僱人職務範圍內之行為而定，即與執行職務相牽
    連之行為，不法侵害他人權利者，職務上予以機會之行為，
    即屬於與執行職務相牽連之行為。亦即受僱人之行為，在客
    觀上足認為與其執行職務有關，而不法侵害他人之權利者，
    就令其為自己利益所為亦應包括在內，有最高法院73年度台
    上字第4580號判決及42年台上字第1224號判例意旨可資參照
    。上訴人乙○○盜賣股票及冒領款項之行為均發生於上訴人
    福邦公司受僱期間內，而有關當日沖銷交易行為，亦在證券
    交易市場交易時間及場所所為，應屬執行職務及與執行職務
    有密切關係之行為；而上訴人乙○○係上訴人福邦公司之營
    業員，上訴人福邦公司對於交易事項本應依法定程序進行審
    核，惟其未依法令規定為之，致上訴人乙○○得於90年10月
    24日至91年6月間，長期為不法侵害上訴人己○○等人權利
    之行為，是上訴人福邦公司之內控及選任監督確有疏失，上
    訴人福邦公司自應負僱用人之連帶損害賠償責任。
  (2)再依證券交易法第70條規定授權主管機關所訂定之「證券商
    負責人與業務人員管理規則」第16條規定，證券商負責人及
    業務人員執行業務應本誠實及信用原則；而證券商之負責人
    及業務人員，除其他法令另有規定外，不得為非應依法令
    所為之查詢，洩露客戶委託事項及其他職務上所獲悉之秘密
    ；利用客戶名義或帳戶，申購、買賣有價證券及挪用或
    代客戶保管有價證券、款項、印鑑或存摺之行為。再參以同
    規則第18條規定：「證券商之業務人員，於從事第2條第2項
    各款業務所為之行為，視為該證券商授權範圍內之行為。」
    ，可知營業員於從事該規則第2條第2項所列有價證券買賣之
    接洽或執行之行為，視同證券商授權範圍內之行為。另據證
    券交易法第138條及台灣證券交易所股份有限公司 (下稱台
    灣證交所)章程第44條規定所訂定之「台灣證交所營業細則
    」第18條規定，證券商受僱人到外執行業務，及在本公司市
    場所為之一切行為，證券商應負完全責任；前項人員對本公
    司章程、本營業細則、市場公告及其他規定悉應遵守，不得
    諉為不知。故證券商之受僱人執行職務，並在證交市場所為
    有關於有價證券之買賣之執行行為，視同證券商授權範圍內
    之行為，而由證券商負完全之責任。因此，上訴人福邦公司
    就上訴人乙○○之執行職務不法侵害上訴人己○○等人權利
    之侵權行為，應負有連帶賠償之責。
  4.上訴人福邦公司基於契約關係亦應對上訴人己○○等人負債
    務不履行之損害賠償責任：
  (1)上訴人己○○等人等在上訴人福邦公司台南分公司開立有價
    證券買賣交易帳戶，係以委託上訴人福邦公司在股票交易市
    場上為有價證券買賣為目的，證券商應先與委託人辦妥受託
    契約，即上訴人己○○等人與上訴人福邦公司成立行紀之法
    律關係，被上訴人福邦公司有為上訴人己○○等委託人計算
    買入或賣出有價證券之義務，惟其須依據委託人或委託人之
    代理人之書信、電報、電話、IC卡、網際網路或當面委託，
    方得填、印製證券交易法第87條所規定之委託書承辦。而委
    託人帳戶所買入之有價證券，因集中保管制度實施，依據「
    證券集中保管事業管理規則」及「有價證券集中保管帳簿劃
    撥作業辦法」規定，有價證券經集中保管，該有價證券之所
    有權並未變動，故上訴人福邦公司依約受託保管上訴人己○
    ○等人所有之股票，亦與上訴人己○○等人成立混藏寄託契
    約，然股票之所有權人仍係上訴人己○○等人，上訴人福邦
    公司應按上訴人己○○等人之指示辦理股票之變動，惟其竟
    在未獲上訴人己○○等人指示處分帳戶內股票前，遭其受僱
    人即上訴人乙○○違法擅行處分，致使上訴人己○○等人財
    產權受損，是上訴人福邦公司已違背受託義務，並應因受僱
    營業員乙○○盜用上訴人己○○等人帳戶操作、盜賣股票及
    冒領款項等行為，對上訴人己○○等人負債務不履行損害賠
    償責任。
  (2)按行紀，除本節有規定者外，適用關於委任之規定；而受任
    人因處理委任事務有過失，或因逾越權限之行為所生之損害
    ，對於委任人應負賠償之責，民法第577條、第544條分別定
    有明文。又依同法第224條本文規定，債務人之代理人或使
    用人，關於債之履行有故意或過失時，債務人應與自己之故
    意或過失負同一責任。上訴人福邦公司由其受僱人即上訴人
    乙○○履行其與上訴人己○○等人間之委託買賣證券受託契
    約，致上訴人乙○○得藉職務上機會，故意以不法行為侵害
    上訴人己○○等人之權利，上訴人福邦公司即應依上開規定
    ，就上訴人己○○等人所受損害應負損害賠償責任。
  5.上訴人己○○等人以附帶民事訴訟程序請求上訴人乙○○及
    福邦公司等應連帶賠償上訴人己○○等人所受損害之金額，
    係依據上訴人乙○○之不法行為態樣所致生上訴人己○○等
    人之損害，上訴人己○○等人等主張損害數額範圍之基礎：
  (1)依據民法第213條第1項「負損害賠償責任者，除法律另有規
    定或契約另有訂定外，應回復他方損害發生前之原狀。」、
    第3項「第1項情形，債權人得請求支付回復原狀所必要之費
    用，以代回復原狀。」及同法第216條第1項「損害賠償，除
    法律另有規定或契約另有訂定外，應以填補債權人所受損害
    及所失利益為限。」等規定觀之，物因侵權行為而受損害，
    請求金錢賠償，而損害賠償之目的在於填補所生之損害，其
    應回復者乃係損害事故發生之應有狀態，即應將事故發生後
    之變動狀況考慮在內（最高法院89年度台上字第2545號判決
    意旨可參），而損害賠償之方法，依法應係依照債權人（即
    本件上訴人己○○等人）意願為之，以回復原狀或是請求債
    務人支付回復原狀所必要費用之方式，均非法所不許（參最
    高法院92年度台上字第1332號判決、最高法院92年度台上字
    第485號判決意旨）。基此，本件上訴人己○○等人所受損
    害，均依法請求由被上訴人等負起連帶責任，並以金錢加以
    賠償。
  (2)上訴人己○○等人受有如原判決附件(一)至附件(四)所列損害：
    上訴人乙○○並將上訴人丁○○、庚○○及丙○○帳戶內款
    項詐冒提領或轉匯至戴麗芳、戴輝展及戴呈揚之帳戶內，致
    上訴人等3人受有遭挪用款項之金額及其利息損失；股票遭
    盜賣未能完全由上訴人乙○○回補，受有股票遭盜賣後該物
    滅失之損害，以及該期間上訴人己○○等人可得配發股票及
    股利而未能獲得之所失利益；上訴人乙○○擅自續為沖銷交
    易操作之損失及利息及擅自操作股票交易而由上訴人己○○
    等人帳戶扣繳之手續費及證交稅之損失及利息；上訴人己○
    ○等人所請求如原判決附件(一)至附件(四)所示之「求償總表」
    ，區分為求償金額以及利息請求兩大部分，求償金額共分柒
    大項（上訴人己○○等人均同，但其中上訴人己○○部分係
    請求操作損失部分，僅列三大項），均係依據刑事判決書後
    附之附表一至附表四內容據以主張，本於刑事確定判決附表
    所列數據，已由法院明確認定，總計使上訴人己○○等人受
    有如聲明所列金額之損害，應由上訴人乙○○及福邦公司等
    連帶賠償，茲就上訴人己○○等人請求賠償損害金額內容說
    明之：上訴人己○○等人未授權，而遭乙○○不法提領轉
    匯等遭挪用款項之部分（上訴人庚○○計81萬6047元、上訴
    人丙○○計28萬2301元、上訴人丁○○計95萬7925元）：原
    判決附件(一)庚○○求償總表第柒大項、附件(二)丙○○求償總
    表第柒大項、附件(三)丁○○求償總表第柒大項「盜領現金」
    之金額及各該表所列明細肆盜領現金部分。上訴人乙○○
    未經上訴人己○○等人授權，盜賣上訴人己○○帳戶內股票
    ，仍未回補之部分：上訴人名下之股票係長期持有，在上訴
    人乙○○犯罪期間上訴人亦無意在證券市場上賣出，但遭到
    乙○○盜賣後，未經乙○○回補之股數，可詳刑事判決附表
    一內容，上訴人所列股票股數與刑事判決附表一認定未回補
    部份相符：該等股票若未遭上訴人乙○○盜賣，上訴人己○
    ○等人可獲得如原判決附件(一)、附件(二)、附件(三)所示（第壹
    大項所列「盜賣股票金額」）即係售出利益，而據以計算損
    害金額（已將上訴人乙○○回補股票扣除）。又上訴人乙○
    ○盜賣股票後，原發行公司在年度均有配發予股東之股票及
    現金股利，而上訴人己○○等人原持有股數本可獲配發股數
    及股息，為上訴人己○○等人所失利益，至於計算標準，可
    參原判決附件(一)、附件(二)、附件(三)之第貳及第參大項「未取
    得股票股利」、「未取得現金股利」內所列除權除息日及配
    股配息方式所載，該數據資料均係上市櫃公司應向大眾公佈
    揭露之公開資訊，上訴人己○○等人亦係以此為據，則上訴
    人乙○○及福邦公司等既係證券交易之證券商，對於上訴人
    己○○等人計算標準之資訊取得及確實性，均屬知悉，如上
    訴人乙○○及福邦公司等有反於此之認定依據，應由渠等再
    為舉證。上訴人乙○○未獲授權，來回沖銷交易之部分（
    即刑事判決附表二及附表三之沖銷交易買賣）：上訴人己○
    ○等人請求依據係原持有股票遭乙○○盜賣，至回補日前或
    是未獲回補者，期間遭到上訴人乙○○以連續數次沖單不法
    操作手法，動用上訴人己○○等人帳戶內資金，詳如原判決
    附件(一)至附件(三)第陸大項以及附件(四)第參大項「操作損失」
    之部分。又上訴人乙○○動用上訴人己○○等人帳戶之上述
    資金之應計利息，以及交易所生遭扣款之稅賦及費用（證券
    商扣款之交易手續規費以及證券交易稅，即原判決附件(一)至
    附件(三)第肆、伍大項「盜買賣股票手續費」、「盜買賣股票
    證交稅」），均為上訴人己○○等人之損害範圍。
  (二)對於被上訴人即上訴人乙○○及福邦公司抗辯所為之陳述：
  1.上訴人乙○○辯稱其盜賣系爭股票係受上訴人授權云云，惟
    查：
  (1)有關上訴人乙○○盜買賣沖銷股票，並非受己○○指示辦理
    ，有刑事確定判決所採認相關證據足憑，本件上訴人己○○
    等人係提起刑事附帶民事訴訟之損害賠償，而其基礎之犯罪
    事實，係本於刑事確定判決之認定，倘若民事庭依自由心證
    ，以刑事判決認定事實為民事判決之基礎，依法自無違誤；
    惟上訴人乙○○僅以丁○○帳戶1日1筆款項，即概括推斷所
    有在其遂行盜買賣沖銷股票長達半年多期間內而為之交易行
    為，均經上訴人己○○等人合法授權，此無論依經驗法則或
    證據法則，顯屬無理由，難認為真正。
  (2)上訴人乙○○雖辯稱90年12月18日上訴人丁○○帳戶銀行存
    款明細有轉帳564萬元，係以出售帳戶內股票而得款項，故
    系爭賣出股票上訴人丁○○應知悉云云。然上訴人乙○○於
    刑事審理時亦曾見過丁○○之銀行存摺，對於存摺簿登摺記
    錄凌亂一事，應無爭議，而依上訴人乙○○所提出之銀行明
    細，除上開轉帳金額外，前一筆金額為355萬5000元，於90
    年12月18日轉帳匯出，後一筆金額則為336萬9594元，於90
    年12月19日轉帳匯入，與上訴人乙○○詐欺案件之刑事判決
    附表四所列明細兩相對照，上述兩筆款項，前一筆係由丁○
    ○帳戶轉入戴輝展帳戶內，後一筆則係由戴輝展帳戶轉入丁
    ○○帳戶內，該款項係在上訴人乙○○所辯稱之564萬元款
    項前後，且上訴人乙○○就原判決附表四內容均不爭執，亦
    不爭執其非法取款之事實，顯見當時上訴人丁○○確實無法
    知悉上訴人乙○○已盜賣沖銷其所有之股票及盜領款項之行
    為。再者，由刑事判決卷附之丁○○證券集保存摺資料，可
    知其在90年10月2日至91年6月20日止之期間內，均未補登存
    摺，是其自無法知悉上訴人乙○○所為之不法行為，自亦無
    法據此推論上訴人己○○、庚○○及丙○○等3人帳戶之交
    易為渠等所知悉或授權。
  2.上訴人乙○○於95年10月13日原審法院證述內容，係事後卸
    責之詞，均不足採，茲就上訴人乙○○所辯稱其自首並非真
    正及其證詞矛盾不實之處，說明如下：
  (1)本件上訴人己○○發現上訴人乙○○進行違法盜買賣之交易
    過程，起因在91年6月底，上訴人己○○擬出賣股票，而委
    由在台親人向乙○○電話下單，後經己○○發現乙○○成交
    股數不正確，經反應後上訴人乙○○先表示待上訴人己○○
    回國後會當面解釋說明，後即避不見面。上訴人己○○之子
    戊○○僅能以電話與乙○○取得聯繫，並勸說上訴人乙○○
    出面自首，嗣後並由戊○○陪同上訴人乙○○至李合法律師
    事務所，由李律師向其說明相關法律責任及效果，經乙○○
    同意後簽下「自白書」，其並向檢察官投案坦承犯行，是其
    自白書之簽立具有任意性。且上訴人乙○○之後於原審亦自
    承該自白書內容實在，足認其係在未受脅迫下而承認盜賣上
    訴人己○○等人所有之股票，故上訴人乙○○附於台灣台南
    地方法院檢察署（下稱台南地檢署）91年度發查字第1773號
    卷內之自白書內容為真實，應無爭議，則其嗣後於原審開庭
    時辯稱：「因為是藉著買賣股票的時候才會挪用上訴人己○
    ○款項，所以才一併承認（指承認有盜賣股票等情）」等語
    ，顯非實在。況上訴人乙○○關於刑事詐欺部分之犯罪自首
    表示，業經原審及本院刑事判決確定，如認上訴人乙○○不
    符合自首要件，自無適用減刑規定之餘地，是同一事實之民
    、刑事程序上應不得割裂法律而適用，上訴人乙○○前揭主
    張自無可採。
  (2)又上訴人乙○○復指稱有電話錄音及譯文可證明其抗辯上訴
    人己○○有全權委託其操盤買賣股票等情為真，且每月均有
    結帳，明細亦會寄給當事人等語，並提出台灣證交所91年8
    月7日之訪談紀錄及91年4月29日至同年6月28日上訴人乙○
    ○與上訴人己○○之電話錄音為憑，然上開訪談內容筆跡並
    非出於同一人，又係於乙○○自首後才作成，且該所為之調
    查是否具有公信力，亦不無疑問，故其真實性實有可疑。另
    91年4月30日並無任何成交紀錄，但同年月29日則有完成交
    易（己○○：分兩筆買進華碩共3萬股、庚○○：當沖萬通
    銀3萬8000股、丁○○：當沖萬通銀3萬8000股、丙○○：當
    沖萬通銀3萬8000股），反而沒有電話錄音紀錄，且交易完
    成次日，錄音譯文亦沒有雙方就前一日交易相關報告或討論
    之內容，更無上訴人乙○○自行盜買賣操作交易標的股票之
    討論內容，何來所謂有明顯互動討論之操作股票？其又如何
    得為跟隨買賣？上訴人己○○等人遭乙○○有意隱瞞無從得
    知之事，要如何向乙○○為授權？更不可能由乙○○代為進
    行操作，故乙○○供詞矛盾不實，明顯可見，實際上系爭交
    易並沒有電話錄音（卷內亦無錄音帶）。
  (3)上訴人乙○○指稱於91年11月21日之訴願陳情書及92年5月
    26日之信函均係其親筆書寫，惟上開證物為上訴人乙○○在
    刑事第一審言詞辯論終結前即已存在，如認上開文書為乙○
    ○所書，屬刑事訴訟法所定之不具合法證據能力之自白，則
    於其主張未有自白內容之犯行下，上訴人乙○○及其辯護律
    師何以不依法力爭此有利之證據，反未提出上開書證，足見
    上訴人乙○○所辯並非真實。
  (4)再上訴人乙○○於前述刑事偵查期間自承其盜（買）賣交易
    並無有關之電話錄音，是其有供述上之前後矛盾不一致。而
    「逐筆委託交易」及「全權委託交易」，二者於性質及操作
    上完全不同，所謂「全權委託」即俗稱「代客操作」，係依
    據「證券投資信託及顧問法」第5條第10款規定之「全權委
    託投資業務」而來，即指對客戶委任交付或信託移轉之委託
    投資資產，就有價證券、證券相關商品或其他經主管機關核
    准項目之投資或交易為價值分析、投資判斷，並基於該投資
    判斷，為客戶執行投資或交易之業務。是依法核准為全權委
    託投資業務之經營，僅限於上開之規範主體所為全權委託，
    但仍須取得並經由委託人授權，才能進行為客戶投資交易。
    上訴人己○○等人並未有授權或同意由上訴人乙○○就上訴
    人持有有價證券買賣之全權委託，此亦經刑事確定判決所採
    認，惟上訴人乙○○竟將上開二者混為同一而昧於事實陳述
    ，足見上訴人乙○○前開所述並不足採。
  (5)上訴人乙○○所指未經刑事確定判決採認之台灣證交所91年
    8月29日台證稽字第018890-1號函內容，與台灣證交所就
    實地查核結果，於91年10月7日函覆上訴人己○○等人之內
    容有不同，依91年8月29日函文所示，上訴人乙○○均已向
    台灣證交所坦承，約長達半年時間確由其自行下單買賣，並
    無相關委託買賣之電話錄音可循。而有關證券買賣交易，依
    法令明確規範，非本人之下單交易都需要經過書面之委託授
    權，並由證券商確認係合法委託，上訴人乙○○豈非不知？
    上訴人己○○等人從未有出具書面委託上訴人乙○○交易，
    且均不知悉該交易內容，自無所謂互動及默許可言。
  (6)上訴人乙○○固又稱於91年4月29日至5月3日、91年5月3日
    至21日、91年5月21日至6月28日，其與上訴人己○○之電話
    錄音內容譯文顯示，上訴人己○○知情且自承股票虧損而未
    質疑遭盜賣云云。惟上訴人所提出之譯文資料，應係刑事確
    定判決內卷附資料，除其是否確係依真實錄音紀錄而轉譯有
    疑問外，將上開譯文與上訴人乙○○實際所自行下單及成交
    之標的股票對照，亦發現二者完全不同，顯見上訴人乙○○
    所辯非真。
  3.上訴人福邦公司固引用最高法院92年台上字第485號判決，
    以資抗辯，然查，該判決內容之案例事實，係營業員私下代
    客戶保管股票、存摺及印章，並代客戶操作股票買賣，為違
    反規定之行為，而營業員盜賣客戶股票或侵吞款項，依業務
    侵占罪判處有期徒刑確定，營業員私下代客戶保管文件並操
    作股票，為客戶同意，客觀上與執行職務之關聯為何？是否
    係個人犯罪行為？該判決認尚有探求之餘地等情。本件除上
    訴人乙○○供稱其並無私下代上訴人保管股票、存摺印章，
    上訴人己○○等人亦無將買賣股票款項以匯款方式交付營業
    員或匯入營業員帳戶，或將印章存摺交付營業員保管，或是
    由營業員代為操作股票之情事，故前開判決事實顯與本案完
    全不同，本件自無得援引適用該判決要旨之餘地。且該判決
    尚非確定判決，於發回更審後，該判決之認事用法仍有待原
    法院為認定，故上訴人福邦公司前揭主張應無可採，而應依
    上訴人己○○等人所為主張即最高法院42年台上字第1224號
    判例、73年台上字第4580號判決要旨，認定上訴人福邦公司
    應負之責任。
  4.本件應不適用民法與有過失及同法第216條之1損益相抵之規
    定：
  (1)上訴人福邦公司以上訴人己○○等人於開戶契約中出具聲明
    書內容，以及證券商負責人與業務人員管理規則之規定，謂
    上訴人己○○等人違反上開規定與約定之情形，主張免責云
    云。惟上訴人己○○等人是否曾於開戶時簽署聲明書，因開
    戶距今已隔數年之久，上訴人己○○等人已不復記憶，依舉
    證責任之分配，上訴人福邦公司自應提出上開簽署聲明書為
    證。而上訴人乙○○於刑事案件審理時，均供陳其並未保管
    上訴人己○○等人之存摺及印章，且在犯罪期間乙○○自行
    下單盜買賣股票，亦非上訴人己○○等人同意或授權，更不
    是全權委託操作，是上訴人己○○等人尚無違反上開管理規
    則或聲明書之約定，故上訴人福邦公司前揭主張，顯不足採
    。又民法第217條第1項規定之適用，須被害人係「與有過失
    」，亦即在被害人有過失違反注意義務，導致損害之發生或
    擴大，方有此一原則之適用，上訴人乙○○盜買賣上訴人己
    ○○等人股票與盜領銀行款項，致上訴人己○○等人受有損
    害，就該損害之發生，上訴人己○○等人並無過失，亦無違
    約行為，自不適用上開規定，上訴人福邦證券公司即不得主
    張與有過失加以免責。
  (2)上訴人乙○○固謂就盜賣股票未回補之部分，應將賣出後取
    得之款項加以扣除，且上訴人己○○等人主張計算股票價值
    ，應以該股票賣出時之交易價格為計算基礎，與最高法院82
    年度台上字第1561號判決意旨不合等語，惟上訴人己○○等
    人所提出之沖銷交易計算係逐筆計算損益（見本院92年度上
    訴字第1116號刑事確定判決書附表二所載），否則以被上訴
    人乙○○在犯罪期間內所為之沖銷交易，上訴人己○○等人
    所受之損失應不止所求償之金額，上訴人乙○○如就上訴人
    己○○等人所請求金額有爭執，並主張損益相抵，則其應具
    體指明究係何筆交易可為損益相抵之適用，而非概括指陳以
    稽延訴訟。
  5.另有關上訴人乙○○辯稱其將款項盜領之後，曾再將款項數
    額回補至上訴人己○○等人帳戶內云云。惟查，上訴人乙○
    ○所辯並非實情：
  (1)上訴人乙○○在90年12月19日由戴展輝轉入336萬9594元至
    丁○○帳戶內（參刑事確定判決書後附之附表四內容），係
    為乙○○為繼續遂行其後之盜（買）賣交易，而不得不為之
    手段，可從上訴人乙○○所呈原判決附件二之福邦公司客戶
    交易明細表（上訴人丁○○部份，參上訴人摘引如原判決附
    件八）及上訴人丁○○在股票交割帳戶世華銀行之存款明細
    分戶帳資料，加以比對，即可證明。
  (2)再從刑事確定判決書後附之附表四內容所列之計算方式，實
    際上上訴人乙○○利用上訴人己○○等人之有價證券交割之
    銀行帳戶內，將款項提領之總金額高達542萬5867元，是上
    訴人己○○等人請求遭盜領款項之合計金額為250萬6273元
    ，上訴人乙○○及福邦公司等應負連帶賠償責任。
  (3)又上訴人乙○○在95年10月13日鈞院證詞內容，稱其曾以現
    金3萬6362元存入上訴人庚○○之帳戶內一事。經查，該庚
    ○○帳戶內在91年1月18日交割股票之銀行帳戶內，有一筆
    現金3萬6362元金額現金存入，但因當天共有3筆「1719」、
    「1719」、「1619」上訴人乙○○盜（買）賣股票，致有股
    款交割須自帳戶內轉出金額，乙○○為免東窗事發，而將該
    筆款項先行存入，以完成交割手續，以免違約交割，可從91
    年1月18日當天之帳戶餘額為「0」可以證明，其存入現金均
    是為了能繼續遂行其盜（買）賣交易完成交割，使該帳戶不
    致遭申報為違約交易使上訴人己○○等人察覺，更能證明有
    關盜（買）賣交易均非上訴人己○○等人授權乙○○所為，
    否則，又何須要以乙○○個人之資金完成上訴人己○○等人
    帳戶內之交易行為？
  (三)嗣於本院補稱：
  1.經由本院刑事判決內認定有關上訴人乙○○之犯罪事實經過
    ，上訴人乙○○以上訴人己○○等人等帳戶買賣有價證券之
    交易行為，均非上訴人己○○等人授權或同意，上訴人乙○
    ○既經有罪判決，亦請本院斟酌業經確定之刑事判決認定上
    訴人乙○○之不法行為手段及態樣，刑事判決書後附之附表
    一至附表四均為個別不同之犯罪行為態樣，則本件上訴人己
    ○○等人依法所得請求之損害，應本於各個犯罪行為，分別
    請求因該行為所致生之損害。
  2.上訴人己○○等從未主張90年12月14日出售華碩股票35張（
    委託書號為10207），係乙○○盜賣或不法沖銷所為。蓋本
    院刑事判決附表一所列有關上訴人丁○○被盜賣之華碩股票
    ，僅有90年10月24日華碩股票2張（委託書號為10128）及90
    年11月16日華碩股票35張（委託書號為10067），乙○○即
    以上開盜賣之華碩股票不法沖銷，詳如刑事判決附表二（第
    10頁）所列，其中90年12月14日不法沖銷交易之華碩股票，
    為90年12月14日賣出華碩股票35張（委託書號為10008），
    於同日買進華碩股票35張（委託書號為10188），此與上訴
    人丁○○於90年12月14日授權出售之華碩股票35張（委託書
    號為10207），非屬不法沖銷交易，兩者明顯不同，故上訴
    人乙○○指稱上訴人丁○○於90年12月14日授權出售之35張
    華碩股票（委託書號為10207），係不法沖銷交易，要屬誤
    解。
  3.福邦公司指稱「經比對原審判決附表二所列之上訴人己○○
    等人各種股票交易內容，核與上訴人福邦公司所提出之上訴
    人己○○等人每人名下各種股票之全部交易紀錄，乃完全相
    符」云云，要非事實，蓋其謂上訴人丁○○之交易期間為90
    年10月24日至91年6月7日，然查上訴人丁○○於90年10月25
    日曾授權出售原有之國聯股票33張（證券公司淨付交割金額
    為33萬8397元），此交易紀錄並未列於原審判決附表二（或
    刑事判決附表二），福邦公司諉稱交易紀錄完全相符，自屬
    謬誤，且訴狀指稱「丙○○股票交易期間為91年1月29日至
    91年6月7日」，與上訴人丙○○遭盜賣股票之期間為90年10
    月24日至91年6月7日止，並未相符，則其如何比對交易記錄
    ！所稱交易紀錄經比對後完全相符，乃不實之語。
  4.因上訴人乙○○盜賣上訴人所有之系爭股票，並企圖以不法
    沖銷交易方式回補股票，但因價格高漲無法全部回補，故存
    款帳戶內之金額並無法反應上訴人所受之損害，本件損害賠
    償範圍（含所受之損害及所失之利益），應以上訴人之請求
    內容為準。上訴人福邦公司於訴狀另稱「根據上開交易紀錄
    顯示，庚○○因系爭沖銷交易而獲利78萬5007元，丁○○因
    系爭沖銷交易而獲利659萬9612元，丙○○因系爭沖銷交易
    而獲利30萬1010元」等語，尤屬無稽，若上訴人獲有上開利
    益，請上訴人福邦公司確實舉證；實則福邦公司前開所言，
    毫無依據且計算錯誤，蓋上訴人福邦公司係以上訴人己○○
    等人遭盜賣股票最初時間開始，計算至最後一筆不法沖銷交
    易時間為止，以買進、賣出之股票金額加總計算，然其卻未
    扣除上訴人原有系爭股票之成本價格、存款帳戶原有之資金
    、上訴人己○○於91年5月2日從萬通銀行匯入世華銀行存款
    帳戶404萬248元以繳納90年4月29日買進華碩股票30張之股
    款及上訴人丁○○於90年12月14日授權出售華碩股票35張之
    股款等，是福邦公司之計算方式顯有謬誤；且若謂上訴人己
    ○○等人因上訴人乙○○之盜賣、不法沖銷交易股票而獲有
    利益，則何以上訴人乙○○無法對應回補上訴人己○○等人
    原有之系爭股票，上訴人己○○等人何來獲有利益！甚查上
    訴人己○○等人被盜賣股票之最後交易日，銀行存款帳戶內
    根本無上訴人福邦公司所稱獲利之款項，福邦公司指稱上訴
    人己○○等人獲有利益，莫名無稽，所言不當得利互為抵銷
    ，自無依據。
  5.原判決既認「原告丁○○、庚○○、丙○○所有遭盜賣未回
    補之華碩、英業達及所羅門等股票，原告丁○○、庚○○、
    丙○○等人並未計劃出售，如未遭被告乙○○盜賣，其等自
    能享有該等公司之配息、配股」等語，是原判決已肯認上訴
    人己○○等人受有每年度配股配息之所失利益，惟其對於配
    股配息之計算，僅以「起訴時」為基準，且就起訴後確有配
    發之股利及股息，卻略而不論，亦未說明理由。而上訴人乙
    ○○盜賣系爭股票之後，華碩、英業達等股票上市公司（所
    羅門無配發股利股息），在各該年度（即91年至95年間）均
    有配發予股東之股票及現金股利，若上訴人乙○○未盜賣上
    訴人己○○等人所有之上開股票，則上訴人己○○等人依原
    持有股數本可獲配發股數及股息，此為上訴人所失利益。另
    關於計算標準，就配息部分，因係「配發現金」，故直接將
    配息現金數額累加而得；配股部分，則因是「配發股票」，
    是以換算於取得配股後該股票之「應有價值」，故上訴人己
    ○○等人以取得配股後該股票應有之價值（最高價），作為
    計算基礎，為取得股票後曾出現之股價，則該每股單價與前
    開盜賣股票之每股單價之時點不同，已有所區別，符合損害
    賠償法則。又上訴人己○○等人於購得上開股票時，系爭股
    票之每股單價均甚高，為免蒙受損失均未拋售，故上訴人己
    ○○等人確為長期持有上開股票，今因遭上訴人乙○○盜賣
    系爭股票，上訴人己○○等人至今仍持續受侵害而未能回復
    原狀，且未能享有股東盈餘分配之權利。再者，上訴人乙○
    ○以來回沖銷違常交易方式，長達半年以上期間盜賣上訴人
    己○○等人所有股票，然上訴人福邦公司並未發揮其內部監
    控機制，即時通知投資人，並加以確認交易，防止損害狀況
    再持續擴大，造成上訴人己○○等人承受鉅額損失，自應由
    上訴人福邦公司與上訴人乙○○連帶負責。
  6.原判決所認之「操作損失」係指「上訴人乙○○竟利用職務
    上予以之機會，未經上訴人己○○等人授權或同意擅自操作
    買賣股票，而為來回沖銷交易的部分」，因上訴人乙○○係
    利用上訴人己○○等人之帳戶內原有資金，及第一筆盜賣股
    票後所得股票為交易成本，所進行之來回沖銷交易，經比對
    各筆交易內容，可得知其係以「低出高進」之反向操作方式
    ，造成上訴人己○○等人之交易損失。是上訴人己○○等人
    帳戶內同一類型股、同樣股數，經上訴人乙○○連續相互沖
    單不法操作後，以其所得淨付（即證券商應支付之費用）淨
    收（即應支付給證券商之費用）之差額，若所得淨付大於淨
    收，則無操作損失，惟若淨付小於淨收，則有操作損失。至
    若非上訴人乙○○盜買賣股票多次沖單不法操作者，即非上
    訴人己○○等人請求操作損失之範圍，如己○○自有資金買
    賣股票者，或乙○○回補股票未沖單者是；然原審採以總量
    計算之方式，顯然忽略前開非屬操作損失之範圍，致將己○
    ○自有資金購得之股票或乙○○回補股票未沖單之股價，均
    列作上訴人之操作利益，應有違誤。又投資人在計算投資股
    票操作之損益，該賣出股票所得，應扣除取得買進股票當時
    之成本，一併列入計算始能詳實反應投資狀況，惟原判決一
    律以總成交金額之買價與賣價相較，完全未顧及該個別股票
    取得之成本與處分所得股款，該差額為正值或負值，而以總
    量計算，無法呈現各股間之沖銷買賣之操作損失。再參以原
    審計算上未考量到買低賣高之正常投資交易，而以買高賣低
    造成上訴人賴逢出等人之損害，此不應由上訴人己○○等人
    自行吸收損害。況上訴人乙○○既稱該帳戶內金額完全不足
    以回補股票（丁○○、庚○○、蔡佩容部分），則何以原審
    認定計算之結果仍是正值之獲益？而上訴人丁○○部分甚且
    高達600多萬元？顯見原審之計算方式與上訴人己○○等人
    之實際損害情形完全不符，應非妥當，不足以維持。
  7.又上訴人乙○○擅自續為沖銷交易操作所產生之費用、稅金
    及損失，計有各筆交易時由證券商扣款之「手續費」、法定
    證券交易「交易稅」以成交金額之3/1,000計算之稅額、使
    用融資交易之「債息利息」、使用融券交易之「融券手續費
    標借費用」等。若無上訴人乙○○之前揭盜賣股票行為，上
    訴人己○○等人自無庸負擔上開費用、利息等支出，是此與
    上訴人乙○○之侵權行為間具有因果關係，故上開金額應由
    其負賠償之責，否則上訴人己○○等人之損害無法彌補。而
    上訴人己○○等人請求以金錢賠償代回復原狀，該金額自應
    由損害發生時起計算利息至上訴人乙○○清償之日止，此項
    利息並應併入上訴人己○○等人請求賠償之金額內計算之。
    綜上，上訴人乙○○不法行為期間，共造成上訴人己○○等
    人受有之損害包含：「盜賣股票」、「未獲分配股票股息」
    、「操作損失」、「盜領現金」等，上訴人己○○等人係分
    別列計以單利計算，而非以原應滾入本金再生孳息之複利計
    算，故前揭主張損害之金額，並不致超出實際所受損害之請
    求。原審不予採納上訴人己○○等人之主張，亦未說明任何
    理由，是原判決之認定，自不足以維持云云。
  8.查原審判決以最高法院81年台上字2961號判決及同院64年度
    民庭庭推總會決議意旨，認本件上訴人被盜賣之股票損害，
    應以起訴時即92年8月8日之市價（股票收盤價）作為計算損
    害賠償金額，誠有違誤，蓋因上訴人己○○等人上訴理由狀
    求償表所列之股票單價，係以本件事故發生後、上訴人起訴
    前，所出現之較高每股股價之價值作為計算基礎，然原審係
    以上訴人己○○等人起訴時92年8月8日之市價，作為上訴人
    之損害賠償金額，應有未洽。且查本件在上訴人乙○○盜賣
    最後一筆股票後（91年5月9日）後、上訴人起訴前，上訴人
    確有具體事實可以獲得較高之交換價格者，原審以92年8月8
    日之較低股價計算損害，顯有違前開總會決議意旨，判決已
    有不當。
  (四)並聲明：
  1.上訴聲明：
  原判決不利於上訴人己○○等人部分廢棄。
  上訴人乙○○及福邦公司應再連帶給付上訴人己○○2萬477
    5元，及自本訴狀繕本送達翌日即96年9月27日起至清償日止
    ，按週年利率百分之5計算之利息。
  上訴人乙○○及福邦公司應再連帶給付上訴人丁○○1375萬
    7267元，其中1101萬7862元自92年6月30日起，其中231萬64
    15元自95年2月10日起，餘42萬2990元自民事聲請變更暨補
    充說明狀繕本送達翌日95年12月13日起，均至清償日止，按
    週年利率百分之5計算之利息。
  上訴人乙○○及福邦公司應再連帶給付上訴人庚○○924萬9
    32元，其中884萬9164元自92年6月30日起，餘39萬1768元自
    民事聲請變更暨補充說明狀繕本送達翌日即95年12月13日起
    ，均至清償日止，按週年利率百分之5計算之利息。
  上訴人乙○○及福邦公司應再連帶給付上訴人丙○○869萬3
    4元，其中832萬8793元自92年6月30日起，餘36萬1241元自
    民事聲請變更暨補充說明狀繕本送達翌日95年12月13日起，
    均至清償日止，按週年利率百分之5計算之利息。
  訴訟費用由上訴人乙○○及福邦公司等連帶負擔。
  上訴人己○○等人願供擔保，請准宣告假執行。
  2.答辯聲明：駁回上訴。
二、被上訴人即上訴人乙○○及福邦公司則提出如下之抗辯：
  (一)上訴人乙○○部分：
  1.上訴人乙○○並不爭執有盜領上訴人庚○○、丁○○、丙○
    ○帳戶內205萬6273元款項之事實，且被上訴人乙○○對此
    亦願負賠償責任，惟上訴人丙○○主張挪用之款項為893萬6
    996元乃係錯誤，應僅有28萬2301元，且上訴人乙○○曾於
    91年1月18日以現金存入上訴人庚○○帳戶3萬6362元，此部
    分應予扣除。
  2.上訴人乙○○買賣刑事判決附表一及附表二之股票，上訴人
    己○○等人均知情並有授權，此由下述理由可知：
  (1)上訴人乙○○並未保管上訴人己○○等人之存摺，取款條或
    轉帳單上之印章均係上訴人乙○○持由上訴人己○○所蓋，
    其應無不知悉股票買賣之情事。
  (2)又上訴人乙○○詐欺部分之刑事確定判決，認上訴人乙○○
    自90年10月24日起至91年5月9日止，於未經上訴人己○○等
    人許可下，盜買賣渠等之股票，其中上訴人丁○○之000000
    00000號集保帳戶內，於90年10月24日由上訴人乙○○盜賣
    華碩股票2張，每股單價為126元，於90年11月7日盜賣英業
    達股票180張、每股單價為18.4元，於90年11月16日盜賣華
    碩股票35張，每股單價為124元。而上訴人己○○於二審刑
    案審理中亦自承於90年12月18日，上訴人乙○○有依其指示
    自其存款帳號轉出564萬元至他帳號，但依卷內股票交易之
    活存帳號顯示，於90年10月26日，該帳號內僅有25萬1028元
    ，自90年10月26日迄至90年12月18日上訴人己○○指示轉帳
    564萬元至其他戶頭止，該存款帳號均未有任何之款項匯入
    或存入，僅有4筆小額款轉帳匯出，則上訴人己○○於90年
    12月18日委由上訴人轉帳564萬元，該筆款項當然需透過出
    售股票方能取得，是上訴人己○○當知悉該帳戶內有出售股
    票之情事並有現金存入，始請託上訴人乙○○匯出前揭款項
    。再上訴人乙○○代為出售前揭英業達與華碩股票，分別得
    款329萬7345元（已扣除證交稅及手續費，於90年11月9日存
    入）及432萬796元（已扣除證交稅及手續費，於90年11月20
    日存入）。上訴人要於90年12月18日於帳號內有564萬元現
    金以便轉出，則上訴人勢必要賣出集保帳戶內之英業達及華
    碩之股票，不可能未授權上訴人乙○○賣出股票而能取得款
    項，上訴人若非委託上訴人乙○○賣出上開股票並取得現金
    ，亦不可能於90年12月18日囑上訴人乙○○在該帳號內轉出
    564萬元，上開事證，就形式上觀察，不經調查即可證明上
    訴人所稱在上開期間內均未在該帳戶委託上訴人乙○○賣出
    股票之部分，顯與事實不相符合，上訴人迄今亦未就此部分
    為合理之解釋，其主張顯有重大瑕疵，自不足採。
  3.上訴人己○○等人主張上訴人乙○○未經授權來回沖銷股票
    應負損害賠償部分：
  (1)按原審刑事判決雖不採信上訴人乙○○購買股票均係依上訴
    人己○○指示辦理，但民事法庭對於事實之認定，本即不受
    刑事法庭認定事實之拘束，且上訴人乙○○代上訴人己○○
    等人轉帳至指定帳戶及事後之補回亦均係受上訴人己○○等
    人之委託，故其主張來回沖銷之費用應由上訴人乙○○負擔
    ，自無理由。
  (2)上訴人己○○等人所主張之求償總表，其中「貳、未取得股
    票股利」、「參、未取得現金股利」、「肆、盜買賣股票之
    手續費」及「伍、盜買賣之證交稅」，均未見上訴人己○○
    等人提出其具體依據及計算之過程。又其中「陸、操作損失
    部分，上訴人己○○等人既主張其所有之股票均係長期持有
    ，則如上訴人乙○○未來回沖銷，其股票之跌價仍然會存在
    ，故股票之跌價損失並非係上訴人乙○○之來回沖銷所致，
    甚且因上訴人乙○○於高價賣出，低價買回，上訴人己○○
    等人亦會因此而減少損失或獲利，故此部分上訴人己○○等
    人主張跌價損失應無理由。況所稱操作損失，亦未詳載其計
    算方式，且與上訴人福邦公司之計算結果有不同，其上開主
    張顯不足採取。
  (3)再上訴人己○○等人既係依侵權行為法律關係請求賠償，自
    應自起訴狀繕本送達翌日起計算利息，但上訴人己○○等人
    卻請求自90年10月24日起算至94年12月31日計算利息得出總
    額後，於聲明部分又請求自92年6月30日起計算之利息，顯
    有錯誤。又上訴人己○○等人與證券公司之間係委任關係，
    除盜領款項部分較無爭議外，上訴人己○○等人主張之損害
    賠償，應係指上訴人乙○○未經其授權交易股票所產生之交
    易費用增加、價值減損或交易損失，應由上訴人乙○○負賠
    償責任，是其應就上訴人己○○等人發現盜賣時即91年6月
    底為本件之損失之計算時點，即以該特定日之帳號內股票存
    款餘額與如未經盜賣所應有之股票存款餘額數之差額，計算
    其損害之金額，故上訴人己○○等人起訴請求之內容，尚難
    認有據。
  4.於本院補稱：
  (1)本件上訴人乙○○雖有盜領存款之事實，但上訴人乙○○爭
    執於91年1月18日業已存回被上訴人庚○○帳戶3萬6362元乃
    因上訴人乙○○擔心因帳戶內無存款，將造成違約而存入，
    主張原判決固以上開款項之存入無法證明係為清償盜領款項
    而為，然上訴人乙○○既於盜領款項後存入3萬6362元，當
    已發生返還盜領款之效果，縱認無法發生清償之效果，上訴
    人乙○○亦得主張此部分款項為無因管理或不當得利，而得
    向上訴人庚○○請求返還，並主張抵銷。
  (2)如前所述，上訴人己○○於二審刑案審理中亦自承於90年12
    月18日，上訴人乙○○有依其指示自其存款帳號轉出564萬
    元至他帳號，但依卷內股票交易之活存帳號顯示，於90年10
    月26日，該帳號內僅有25萬1028元，自90年10月26日迄至90
    年12月18日上訴人己○○指示轉帳564萬元至其他戶頭止，
    該存款帳號均未有任何之款項匯入或存入，僅有4筆小額款
    轉帳匯出，則上訴人己○○於90年12月18日委由上訴人轉帳
    564萬元，該筆款項當然需透過出售股票方能取得，是上訴
    人己○○當知悉該帳戶內有出售股票之情事並有現金存入，
    始請託上訴人乙○○匯出前揭款項。原判決雖以本件之重點
    在於有無擅自盜賣、盜買股票，與上開轉出之款項無關，但
    本件上訴人乙○○主張即係因上訴人己○○等人有授權同意
    出售股票，上訴人乙○○才有股款得以轉出，故兩者實具有
    關聯性，足以證明上訴人乙○○無盜賣之事實，此部分原審
    顯然未予查明。
  (3)上訴人乙○○曾於訪談中曾自承下單動作確實「是我私自行
    為」，惟上訴人乙○○當時所表示之真意僅為下單並未有逐
    一單筆電話錄音，而係在與上訴人己○○等人取得共識後，
    始由上訴人乙○○自行下單，故逐筆之下單係由上訴人乙○
    ○為之，但並非表示上訴人乙○○未經被上訴人己○○等人
    授權而下單，亦絕非係盜賣或盜買股票，原審此部分判決理
    由未能就全篇訪談意旨解釋，僅擷取其中之一部，不免有以
    偏蓋全之誤解等語。
  (4)上訴人己○○之存款存摺於90年10月31日、90年11月29日至
    90年12月20日間、91年6月20日曾補摺；上訴人丁○○之存
    款存摺於90年12月18日至91年4月1日間、91年6月11日至同
    年月20日間亦曾補摺；上訴人庚○○於91年7月3日補發之存
    款存摺亦自91年5日20日開始登記，可知其前次補摺之日期
    應在91年5月20日左右；另依上訴人蔡珮蓉之集保存摺紀錄
    ，分別於90年10月14日、91年6月20日有補摺；上訴人己○
    ○之集保存摺紀錄亦分別於90年10月2日、91年6月20日有補
    摺；上訴人庚○○之集保存摺紀錄則分別於90年11月29日、
    92年1月10日有補摺；而依上訴人丁○○之集保存摺紀錄，
    亦顯示其於90年10月2日、91年6月20日有補摺，上訴人己○
    ○等人於補摺時，如發現交易有異常應會向上訴人乙○○提
    出異議，然渠等並未有異議，足見上訴人己○○等人就上訴
    人乙○○賣股票一事知悉。從而，上訴人己○○等人之存款
    存摺及集保存摺既在其所主張上訴人乙○○未經授權買賣股
    票之期間，均有補摺之情形，則如上訴人乙○○確有未經授
    權買賣股票之情，上訴人己○○等人實無不知之理。原判決
    認上訴人己○○等人僅於91年6月始補登集保存摺，故無從
    知悉上訴人乙○○盜買賣股票一事，應有錯誤。故上訴人己
    ○○所稱在上開期間內均未在該帳戶委託上訴人乙○○出售
    前揭股票，顯與事實不相符合。原判決對此未予詳查，逕以
    前揭款項之轉出與系爭股票之買賣無關駁回上訴人乙○○之
    抗辯，實有疏漏。
  5.並聲明：1.上訴聲明：(1)原判決不利上訴人乙○○部分廢棄
    。(2)上開廢棄部分，上訴人己○○等人在第一審之訴及假執
    行之聲請均應駁回。(3)第一、二審訴訟費用由上訴人己○○
    等人負擔。2.答辯聲明：駁回上訴。
  (二)上訴人福邦公司部分：
  1.關於上訴人乙○○有無系爭盜賣股票之犯罪行為：按本件上
    訴人己○○等人據以起訴之理由，乃以上訴人乙○○犯有盜
    買賣系爭股票之刑法上背信罪為侵權行為之基礎，因此首應
    確認者即在於上訴人乙○○在刑事案件中所「自首」之犯罪
    事實是否為真及自白有無違背其任意性等事項上：
  (1)台灣證交所曾於91年8月5日至同月8日，派員赴上訴人福邦公
    司台南分公司實地查核，並於91年8月7日上午10時許，在台
    南市首相大飯店大廳對乙○○進行訪談。而根據上開訪談紀
    錄內容第三點所載，上訴人乙○○陳稱：「在90年10月24日
    至90年11月22日左右起，原客戶（指己○○）參加禮正投顧
    公司操作，賴董（指己○○）很清楚10月24日至11月22日交
    予禮正操作，而操作失利，而客戶無法諒解，要我負責，而
    自己心理深感歉意，也再尋求市場的投顧公司一位陳經理（
    陳老師），而陳老師告知英業達之股票是屬穩定性個股，只
    有來回，差價可賺，我詢問之後有與賴董詳談，‥‥實際上
    當時操作英業達之3個戶頭（丁○○、庚○○、丙○○各賣出
    180張），有賺錢，當來回操作的第3、4次英業達價格飆漲，
    無法補回，‥‥自己只好利用留在丁○○、庚○○、丙○○
    各賣出英業達之資金幫賴董操作股票，在這期間賴董有來公
    司刷簿子，且股東會委託書也叫我領取紀念品‥‥但這段期
    間我與賴董買賣互動還是持續，且他4月29日左右也買進華碩
    之股票，交割也完整處理，我一直與賴董的狀況如此，且默
    契良好，沒有他所謂不知情、不清楚，且（他）應了解。」
    等語，由此可知上訴人乙○○於台灣證交所實地查核時，即
    已明確表示系爭股票是在己○○知情並授權下，代為進行操
    作之買賣行為，足證乙○○在刑事案件中之自首內容，顯然
    與事實不相符合。
  (2)徵諸經台灣證交所實地查核之91年4月29日至同年5月3日、9
    1年5月3日至同年月21日、91年5月21日至同年6月28日期間，
    上訴人乙○○與上訴人己○○間電話錄音內容，顯示上訴人
    乙○○與上訴人己○○於90年10月24日至91年6月18日期間，
    確實仍有明顯互動討論操作買賣股票，且上訴人己○○明知
    並允許上訴人乙○○自行跟隨他人之買賣，進行操作股票之
    情形存在，核與上訴人乙○○在台灣證券交易所派員實地查
    核時，陳述系爭股票買賣係在上訴人己○○知情並授權下，
    代為進行操作之行為等情相符。而依台灣證券交易所查核之
    結果，亦確認上訴人乙○○有受理上訴人己○○等人對買賣
    有價證券之種類數量及買進賣出之全權委託行為，此有該所
    91年10月7日台證交字第300380號函足資證明。又上開交
    易電話錄音內容雖為91年4月29日後之譯文，惟仍在上訴人
    己○○等人所主張於90年10月24日至91年6月18日遭盜買、
    盜賣之期間內，故據此電話錄音內容，亦足以證明至少於91
    年4月29日後之股票交易，確係在己○○知情並同意下所為
    ，否則上訴人己○○何以仍於91年4月29日至91年6月28日期
    間內，與上訴人乙○○討論股票交易之事，且委託上訴人乙
    ○○代找明牌，況上訴人己○○所有之銀行存摺及集保存摺
    均由其自行保管，當無不知其所有股票交易及變動之情形，
    自無所謂盜買、盜賣之情事。
  (3)再上訴人乙○○於91年11月21日親筆書具1份「訴願陳情書」
    ，其中理由二內容載述：「本人與己○○本人自86年間已合
    作至今，在90年10月份起，客戶委託投顧公司操作失利‥‥
    就幫客戶再次尋問市場中的投顧老師如何操作，且客戶也同
    意該想法及做法‥‥90年10月24日至91年6月期間，與客戶
    一直如此的良好互動，買賣股票，交割款項，刷集保存摺，
    甚至股東會紀念品也代換，並不是客戶所稱不知情、無出入
    股票之事實，我更不認為客戶完全撇清責任‥‥但可從4月
    份起的錄音帶中得知我與客戶的互動非常密切，客戶是全權
    委託之行為。」等事實經過，核與上揭上訴人乙○○在台灣
    證交所派員實地查核時所陳述之內容相互一致，足以證明乙
    ○○在刑事案件中所為自首盜買賣股票之內容，顯然與事實
    不相符合。
  (4)另依上訴人乙○○上開於91年11月21日親自書具之「訴願陳
    情書」第6點所載：「當91年7月初客戶之子戊○○與我詳談
    之後，認為如果一切有賺錢就沒事，但現在賠的更多，且認
    為我沒有錯誤，且那些欠他家的錢財（指轉帳入親友之帳戶
    ）不用我還，且將安排我至大陸工作，但其中條件要我協助
    他們家一起向三陽 (即福邦)公司索賠，求償已輸的金錢‥‥
    」等語，可知上訴人乙○○於向檢察署為自首前，確已先獲
    得戊○○提出可不用還盜領之金錢，及將安排其至大陸工作
    等項交換條件之利誘。且由上訴人乙○○於92年5月26日寫給
    上訴人福邦公司董事長之信函，其中提及：「‥‥試問：如
    果未來法庭判我有罪，但可罰金，而我又無法支付，那我只
    能選擇拘役，那我的孩子該如何？‥‥」等語內容，可知於
    刑事案件第一審法院判決前，上訴人乙○○主觀上仍抱持樂
    觀態度，以為其僅會受較輕之刑事處罰，此明顯係出於本件
    上訴人前揭交換條件之利誘而然，故預期其在自首後，僅會
    判處較輕之拘役或罰金刑，並希冀上訴人福邦公司能早日發
    還其薪資保留款，以助其能繳納「罰金」。據上，足見上訴
    人乙○○所為之犯罪自白，係出於利誘之不正方法，因違反
    刑事訴訟法第156條第1項規定，而不具有合法之證據能力。
  2.又本件並無適用民法第188條規定之餘地：
  (1)按民法第188條所定僱用人之連帶賠償責任，以受僱人因執
    行職務不法侵害他人之權利，始有其適用，倘係受僱人個人
    之犯罪行為而與執行職務無關，即與該條規定之要件不合，
    殊無因受僱人濫用職務或利用職務上之機會及與執行職務之
    時間或處所有密切關係之行為，其外觀在客觀上認與執行職
    務有關，不法侵害他人之權利，遽認僱用人應與該受僱人負
    連帶賠償責任。查證券經紀商為受託買賣有價證券而僱用營
    業人員為直接有關有價證券買賣之行為者，必該營業人員因
    執行與有價證券買賣有關之行為而不法侵害他人之權利者，
    始得令證券經紀商與該營業人員負連帶賠償責任，倘係營業
    人員個人之犯罪行為而無關有價證券買賣之職務者，尚難謂
    係因執行職務而不法侵害他人之權利，有最高法院92年度台
    上字第485號判決意旨足資參照。
  (2)按本院92年度上訴字第1116號刑事判決所確定之上訴人乙○
    ○犯罪事實內容，固認上訴人乙○○連續自90年10月24日起
    至91年5月9日止，於其業務上作成之委託書上，擅自填寫勾
    選「電話下單」賣出選項之不實事項後，持向三陽（即福邦
    ）公司台南分公司回報行使，並據以當日沖銷作空之方式，
    將上訴人己○○等人於證券集中保管帳戶內之股票陸續出售
    ，以此方式違背其任務之行為，均足生損害於上訴人己○○
    等人之利益，使渠等4人受有總計1275萬2332元之財產損害
    等情。惟上訴人乙○○受上訴人己○○等人全權委託而代為
    買賣股票等情已如前述，再依前揭期間上訴人乙○○與己○
    ○間電話錄音內容譯文所載，可知包括英業達、華碩、威盛
    電、統一、遠東銀、大眾銀、復華金、環泥、南亞、中石化
    、遠紡、遠東銀、大眾銀、復華金等股票上訴人乙○○均受
    有上訴人己○○之委託始代為買賣，則上訴人己○○於原審
    刑事案件之審理時，供稱其僅有委託乙○○買賣一筆華碩股
    票，其他均未委託上訴人乙○○買賣之說詞，明顯虛偽不實
    。
  (3)再依證券交易主管機關財政部證券管理委員會依證券交易法
    第54條第2項及第70條規定訂定之「證券商負責人與業務人
    員管理規則」第2條規定，業務人員之職務僅為有價證券之
    承銷、買賣之接洽或執行。本件上訴人乙○○為福邦公司營
    業人員，當知悉上開規定，其因違反上開規定而代客戶操作
    之刑事犯罪部分，業經鈞院92年度上訴字第1116號刑事判決
    以背信罪判處有期徒刑2年確定，則揆諸前揭最高法院92年
    台上字第485號判決意旨，上訴人乙○○未獲授權所為之股
    票買賣行為，難謂其行為屬於為福邦公司執行買賣有價證券
    業務之合法行為，而係其個人利用私下受上訴人己○○等人
    委託執行「代客操作股票買賣」機會所為之犯罪行為。另上
    訴人己○○等人主張因受上訴人乙○○詐欺陷於錯誤而交付
    銀行存摺之行為，本即不包括在上訴人乙○○所從事營業員
    職務之範圍內，而事實上上訴人福邦公司並未因辦理證券交
    易相關之文件而要求上訴人己○○等人前來用印，雙方間即
    無任何法律契約關係存在，此僅屬上訴人乙○○是否施用詐
    術之個人犯罪行為，與上訴人福邦公司尚不相關。因此，縱
    認上訴人己○○等人起訴主張之事實為真，其亦僅為上訴人
    乙○○個人利用職務上之機會，不法侵害上訴人己○○等人
    權利之情形，自無令上訴人福邦公司負民法第188條僱用人
    連帶賠償責任之餘地。
  3.本件應適用民法第217條第1項與有過失之規定：依「證券商
    負責人與業務人員管理規則」第16條第11款規定，證券商之
    業務人員不得代客戶保管有價證券、款項、印章或存摺，而
    兩造所簽訂之開戶契約書中，上訴人己○○等人出具之聲明
    書內容亦約定：「本人同意，凡以本人留存印鑑卡之同式印
    鑑辦理有價證券委託買賣、交割及契約有關事項之變更，均
    視同本人之行為‥‥又本人聲明願遵守證券法令之規定，不
    將印鑑、款項、存摺（含一般銀行存摺與集保存摺）或有價
    證券交由貴證券商員工保管或與其有借貸金錢或股票情事及
    媒介，否則因此所生之糾葛或損害，願自行負責，概與貴證
    券商無涉。」等語。上訴人己○○等人所主張系爭盜賣股票
    、盜領銀行存款之情形，明顯已違反上述規則之規定與聲明
    書之約定內容，上訴人福邦公司依上揭開戶契約書之約定本
    即能主張免責。又印章、銀行存摺取款條等重要文件，本應
    自行妥善保管，倘無故交付他人或因本身之疏忽受騙交付，
    致遭利用而受害，自亦不能全令該他人之僱用人負賠償其損
    害之責任，乃事理之常。是系爭上訴人己○○等人遭盜賣股
    票、盜領銀行存款之損害發生，實為上訴人己○○等人之違
    約行為所致，明顯與有過失，則依民法第217條第1項規定，
    上訴人福邦公司自得主張適用，從而加以免責。而上訴人己
    ○○為上訴人庚○○、丁○○、丙○○等3人之代理人，故
    上揭3人亦應同負與有過失之責。
  4.關於上訴人己○○等人所主張遭盜賣股票所受損害之價額之
    計算方式，上訴人福邦公司主張各應為如答辯狀附表所列
    ：據上訴人丁○○之世華銀行帳號000000000000000活期儲
    蓄存款存摺明細內容記載，上訴人丁○○所謂遭到盜賣之英
    業達（90年11月7日）及華碩股票（90年11月16日）所得交
    割股款俱登載其內，且上開存摺結至90年10月26日止之存款
    僅有25萬1028元，可是己○○卻於90年12月18日轉帳使用資
    金高達564萬元（足見絕非臨時起意而為），其所使用之該
    筆款項來源俱是賣出股票所得，由此足見上訴人己○○對於
    上訴人丁○○名下上開股票賣出之事情，必然事先即知悉甚
    詳，否則己○○何來資金轉帳？又何以未向上訴人乙○○提
    出質疑？縱使上訴人己○○等人之股票有遭盜賣時，仍可取
    得交割之股款，而受有利益，應適用民法第216條之1規定損
    益相抵原則，上訴人己○○等人請求之賠償金額應扣除所受
    之利益，始符法制。對於上訴人己○○等人提出之損害金額
    計算方式，加以反駁如下：
  (1)關於遭上訴人乙○○提領轉匯挪用款項部分：依照上開刑事
    判決附表四所認定之總金額為205萬6273元，其中上訴人丙
    ○○之金額應為28萬2301元，上訴人丙○○卻主張為893萬6
    996元，明顯不符且無據，應係誤引。
  (2)關於所謂盜賣股票仍未回補之部分：上訴人己○○等人雖主
    張受有如上開刑事判決附表一所列之遭盜賣股票未經回補之
    損害，但上訴人己○○等人之上述股票賣出後，已因完成交
    割而獲取股款，此項金錢收入係基於上訴人乙○○代為賣出
    系爭股票之同一原因事實行為所生，對上訴人己○○等人而
    言自屬受有利益，則依民法第216條之1規定，上訴人己○○
    等人計算其所受損害之賠償金額時，自應將未經回補股票之
    交割款金額利益，予以扣除。根據上開刑事判決附表一所列
    之遭盜賣股票未經回補之股票數，乘以成交單價，即為各上
    訴人所受之交割股款利益。其中庚○○部分，英業達股票之
    利益為15萬4000股×18.4元＝283萬3600元，所羅門股票之
    利益為3000股×10.25元＝3萬0750元及1000股×10.20元＝1
    萬200元，合計為4萬950元；丙○○部分，英業達股票之利
    益為14萬2000股×19元=269萬8000元；丁○○部分，英業達
    股票之利益為14萬6000股×18.4元＝268萬6400元，華碩股
    票之利益為2000股×126元＝25萬2000元。以上所列賣出股
    票所取得之金錢利益，上訴人己○○等人並未依法扣除，自
    屬未洽。關於上訴人己○○等人所主張受有本可獲配發之增
    資股票及現金股利之股息部份而言，上訴人己○○等人在計
    算遭盜賣股票未經回補之損害金額時，既係主張以股票「售
    出利益」為基礎，應在股票賣出後即無再行受分配股利盈餘
    之權利可言；而且損害賠償之回復原狀，乃以「損害事故發
    生」時之狀態為準，上訴人己○○等人未經補回之股票價值
    亦應以被賣出之交割價格為計算基礎，如上所列金額，因此
    在賣出股票日之後，上訴人己○○等人即不得主張受有可獲
    得股息之損害，更何況上訴人己○○等人亦均已自認其等系
    爭股票帳戶俱已結清，顯然上訴人己○○等人已經基於所有
    權人地位，行使對系爭股票之處分權利。
  (3)關於上開刑事判決附表二、三所列來回沖銷交易之部分：本
    件系爭所謂遭盜買賣之股票（90年10月24日起至91年5月9日
    止），凡是上訴人己○○等人之集保存摺與股款交割專戶存
    摺有補登載資料者，即屬上訴人己○○所知悉且未予異議之
    交易，而應加以剔除，不列入上訴人乙○○未經授權下為上
    訴人己○○等人來回沖銷交易系爭股票之損害範圍內。上訴
    人己○○等人所主張之操作損失，明顯為囫圇吞棗之計算方
    式，尚不足採。
  (4)關於上訴人己○○等人所主張遭盜賣股票所受損害之價額計
    算之爭點：
  上訴人己○○部份（帳號：299－7）：損害金額24萬1463元
    。
  A.依據上訴人福邦公司電腦檔案中客戶交易明細表資料顯示：
    於91年3月29日至91年6月18日期間，交易筆數為34筆，買進
    股票張數482張，賣出股票張數451張，買進價金總計4282萬
    9200元，賣出價金總計3903萬8900元，合計操作損失為負40
    2萬4063元，故己○○總計買超股票31張，其中英業達1張，
    華碩30張。
  B.以上期間交易情形為：
  aa.英業達交易筆數14筆，合計賣出181張，買進182張，賣出
     淨收586萬2846元，買進淨付592萬3125元，合計淨付6萬27
     9元。
  bb.華碩交易筆數20筆，合計買進300張，賣出270張，買進淨
     付3696萬7098元，賣出淨收3300萬3314元，合計淨付396萬
     3784元。在此期間至6月18日止，上訴人己○○交易英業達
     股票計獲利1,809元，華碩股票則損失53萬8911元。
  C.依以上資料顯示，英業達股票部份，其先賣出股票則應無利
    息、手續費與證交稅的損失問題，且尚有獲利1,809元，並
    因買超而多出1張股票之利益存在；至華碩股票部份，買賣
    損失達53萬8911元，但相對的上訴人己○○則尚持有剩餘華
    碩股票30張。是上訴人己○○於上開期間內，計買超英業達
    股票1張，買超華碩股票30張，但依電腦資料顯示，可知上
    開多補回之華碩股票30張已於91年6月26日由上訴人己○○
    了結賣出。因此，上訴人己○○於計算其所受損害時，即應
    將上述之獲利金額及買超股票之價額，亦即收益378萬2600
    元之金額，依法定損益相抵原則應加以扣除，始為允當。
  上訴人庚○○部份（帳號：300－6）：損害金額208萬9593
    元。
  A.依據上訴人福邦公司電腦檔案中客戶交易明細表資料顯示：
    於90年10月31日至91年6月7日期間，交易筆數為137筆，買
    進股票張數4,397張，賣出股票張數4,555張，買進價金8728
    萬4350元，賣出價金8863萬3300元，合計操作收益為78萬50
    07元。
  B.以上期間交易股票的買進、賣出（含融資、融券、當日資券
    互抵沖銷交易）情形為：
  aa.英業達總計交易19筆，計賣出1,057張，買進903張（賣超
     154張），賣出淨收2228萬1550元，買進淨付1950萬945元
     ，合計淨收278萬605元；所羅門交易2筆，計賣出4張，合
     計淨收4萬765元。
  bb.在此期間上訴人庚○○賣超所羅門股票4張，與英業達股票
     154張的所得款項，合計282萬1,370元【計算式為：2,780,
     605＋40,765＝2,821,370】，扣除此期間操作損失203萬63
     63元，則尚有賣出所羅門與英業達所謂（盜賣）的股票價
     款計78萬5,007元留存於庚○○之銀行帳戶上。此亦為上訴
     人庚○○賣實際所獲得之利益，應依法定損益相抵原則應
     加以扣除，始為允當。
  上訴人丁○○部份（帳號：298－4）：損害金額74萬8788元
    。
  A.依據上訴人福邦公司電腦檔案中客戶交易明細表資料顯示：
    於90年10月24日至91年6月7日期間，交易筆數為149筆，買
    進股票張數4,754張，賣出股票張數4,970張，買進價金1億
    2314萬6650元，賣出價金1億3089萬5050元，合計操作收益
    為659萬9612元。
  B.以上期間交易股票的買進、賣出（含融資、融券、當日資券
    互抵沖銷交易）情形為：英業達總計交易21筆，計賣出1,05
    7張，買進911張（賣超146張），賣出淨收2267萬3331元，
    買進淨付1979萬0756元，合計淨收288萬2575元；華碩交易
    14筆，計賣出247張，買進210張（賣超37張），賣出淨收35
    42萬3073元，買進淨付2975萬7342元，合計淨收566萬5731
    元；國聯賣出33張，賣出淨收33萬8397元。
  C.在此期間賣超英業達146張與華碩37張，以及90年10月25日
    賣出國聯33張的款項，總計888萬6703【計算式為：2,882,
    575 ＋5,665,731＋338,397＝8,886,703】，扣除此期間操
    作損失194萬8694元，則尚有計賣出英業達與華碩股票所得
    價款693萬8009元，留存於丁○○之銀行帳戶上，此亦為上
    訴人丁○○實際所獲得之利益，依法定損益相抵原則應加以
    扣除，始為允當。
  上訴人丙○○部份（帳號：292－6）：損害金額239萬6990
    元。
  A.依據上訴人福邦公司電腦檔案中客戶交易明細表資料顯示：
    於90年11月27日至91年6月7日期間，交易筆數為132筆，買
    進股票張數4,430張，賣出股票張數4,572張，買進價金9025
    萬5150元，賣出價金9113萬9200元，合計操作收益為30萬10
    10元。
  B.以上期間交易多種股票的買進、賣出（含融資、融券當日資
    券互抵沖銷交易）情形為：英業達總計交易18筆，計賣出91
    5張，買進773張，總計賣超142張，賣出淨收1997萬2625元
    ，買進淨付1771萬5604元，合計淨收225萬7021元。
  C.在此期間計賣超英業達股票142張的所得淨收款項225萬7021
    元，扣除此期間操作損失195萬6011元，則尚有英業達上訴
    人丙○○所謂（盜賣）的股票價款30萬1010元，留存於丙○
    ○之銀行帳戶上，此亦為上訴人丙○○實際所獲得之利益，
    依法定損益相抵原則應加以扣除，始為允當。綜上，上訴人
    己○○等人所主張上訴人乙○○盜賣股票行為，實係渠等全
    權委託上訴人乙○○代為操作買賣股票，並無成立侵權行為
    之餘地，而上訴人福邦公司亦無庸為上訴人乙○○之個人行
    為負連帶損害賠償責任等語。
  5.於本院補稱：
  (1)參上訴人乙○○與上訴人己○○電話錄音內容可知，上訴人
    己○○在91年5月20日前，即因買賣英業達股票而蒙受虧損
    ，其亦自承虧損達數千萬元之多，如認上訴人己○○於90年
    10月24日至91年6月18日期間，並未授權同意上訴人乙○○
    從事股票買賣，則其既於上開期間內既僅出售一筆華碩股票
    ，又何來虧損數千萬元之說？
  (2)原判決以於90年10月24日至91年6月18日期間，系爭4百多筆
    之交易係上訴人乙○○自行下單買賣，故多無相關委託買賣
    之電話錄音可尋乙節，有台灣證交所91年8月29日台證稽
    字第018890-1號書函可稽，認為系爭交易遭上訴人乙○○盜
    買、盜賣及大量當沖之事實結論，明顯即與該所91年10月7
    日台證（九一）交字第300380號函以及行政主管機關「財政
    部證券暨期貨管理委員會」所作出之調查結論，不相符合！
    按，上訴人乙○○既然是受上訴人己○○全權委託，並允許
    其自行跟隨他人之買賣，以進行股票之操作，則客觀事實上
    本來就應該由上訴人乙○○自行下單買賣，自亦不會有相關
    委託【特定股票】買賣（包含股價、股數）之電話錄音存在
    ，反而應該只會有如同上引交易電話錄音所呈現之互動討論
    操作買賣股票情形。原判決對於上開錄音內容未能予以正確
    解讀，又忽略證券業者對於交易電話錄音內容，依法令規定
    只保留二個月時間之情形，所以系爭交易電話錄音內容才會
    只有91年4月29日之錄音檔案留存之必然結果，竟遽下卷附
    交易電話錄音內容譯文均為91年4月29日後之譯文，尚無法
    遽予推認上訴人己○○業已全權委託或授權上訴人乙○○為
    系爭股票買賣交易行為之結論，而且還「倒果為因」錯誤解
    讀台灣證交所之調查結果，原判決得心證所持理由，明顯有
    違卷存證據資料及一般經驗法則之常情常理，自有不當！
  (3)關於上訴人乙○○未經上訴人己○○等人授權或同意操作股
    票（來回沖交易）之行為，是否有造成上訴人己○○等人在
    世華商業銀行東台南分行之活期儲蓄（證券交割用）原有存
    款金額減少或融資金額增加之金錢上損害：
  本件上訴人己○○等人既是起訴主張上訴人乙○○以當日沖
    銷作空之方式，先將上訴人己○○等人於證券集中保管帳戶
    內之股票陸續盜賣出售（詳如原審判決書附表一所示），上
    訴人乙○○於盜賣前揭股票後，因股價日益上漲而無法及時
    全部回補，乃繼以同一之方式繼續操作當日沖銷之交易買賣
    ，冀圖獲利後買回補足前述所盜賣之股票（操作股票內容詳
    如原審判決書附表二），但仍因虧損致上訴人己○○等人受
    有如原審判決書附件一至附件四之損害。依此以言，則上訴
    人乙○○操作如原判決附表二之股票沖銷交易，其所需資金
    來源乃出自於將原判決附表一之股票賣出後所得之價金，是
    屬當然。而根據上訴人己○○等人之「三陽證券台南分公司
    客戶交易明細表」（交易期間91年3月29日至91年6月18日）
    、庚○○之「三陽證券台南分公司客戶交易明細表」（交易
    期間90年10月31日至91年6月7日）、丁○○之「三陽證券台
    南分公司客戶交易明細表」（交易期間90年10月24日至91年
    6月7日）、丙○○之「三陽證券台南分公司客戶交易明細表
    」（交易期間91年1月29日至91年6月7日）之紀錄內容所示
    ，上訴人己○○等人從系爭各自被盜賣股票最初始時間開始
    ，迄於系爭最後一筆未經授權或同意之沖銷交易時間為止，
    各上訴人系爭被盜買賣股票之上述期間內，上訴人乙○○係
    以當日沖銷交易方式操作。而根據上開交易紀錄顯示，上訴
    人庚○○因系爭沖銷交易而獲利78萬5007元，上訴人丁○○
    因系爭沖銷交易而獲利659萬9612元，上訴人丙○○因系爭
    沖銷交易而獲利30萬1010元，亦即此上訴人3人均無須為系
    爭沖銷交易而「自掏腰包」支出任何金錢，因此對於上訴人
    庚○○、丁○○、丙○○3人而言，實際上即因為上訴人乙
    ○○操作系爭沖銷交易行為而獲得利益，自無金錢上之損害
    可言，而此項事實亦為原判決所肯認之事實。故而，上訴人
    庚○○、丁○○、丙○○3人於所提出上證1所列之A陸項目
    「操作損失」，實際上根本就不存在，自然也就沒有所謂的
    B壹項目「盜買賣股票利息」及B肆項目「操作損失利息」可
    言，因為上訴人3人根本就未曾支出金錢！而有關A肆項目之
    「手續費」、A肆項目之「債息利息」、A肆項目之「融券手
    續費標借費用」、A伍項目之「代扣稅額」等，則是已經在
    計算操作損益時，在存款增減內含淨額中入帳，因為上開上
    訴人3人既然有【賺錢】，即無此等損失可言！至於B參項目
    之「盜買賣股票手續費證交稅、債息利息、融券手續費標借
    費用之利息」，則是無從附屬存在，而且乃是上訴人己○○
    等人所自創者，自無理由。此外，就上訴人庚○○、丁○○
    、丙○○3人所主張之上開各項損害金額發生之依據所在，
    應由上訴人等3人舉證說明之。
  按依照上訴人己○○等人等起訴內容所陳，上訴人等人既未
    委託授權上訴人乙○○買賣系爭股票之有價證券，即無成立
    與上訴人福邦公司間，就系爭股票在證券交易市場上為有價
    證券買賣之委託契約關係可言，至於有價證券係依照法令實
    施集中保管制度，其保管人乃為「臺灣證券集中保管股份有
    限公司」，而非證券經紀商即上訴人福邦公司，是上訴人己
    ○○等人自無主張適用民法行紀、委任規定，進而請求上訴
    人福邦公司負債務不履行責任之餘地。況且，上訴人己○○
    等人實際上乃違背法令規定，私下全權委託乙○○代客操作
    股票買賣事宜，故而系爭股票買賣之受任人應為乙○○個人
    ，而非上訴人福邦公司甚明，就此而言，乙○○即非上訴人
    福邦公司之使用人，原告此項權利主張顯屬無據。
  6.並聲明：(1)上訴聲明：原判決不利上訴人福邦公司部分廢
    棄。上開廢棄部分，上訴人己○○等人在第一審之訴及假
    執行之聲請均應駁回。第一、二審訴訟費用由上訴人己○
    ○等人負擔。如受不利判決，願供擔保免為假執行。(2)答
    辯聲明：駁回上訴。
三、兩造不爭執事項：
  (一)上訴人乙○○原為設於台南市○○路○段395號2樓之上訴人
    福邦公司之證券營業員，因受上訴人己○○等人委託，而為
    其等處理股票買賣事務。
  (二)上訴人乙○○承認有盜領上訴人己○○等人存於世華銀行（
    現已更名為國泰世華商業銀行）之存款，上訴人乙○○因此
    所犯背信、詐欺取財等罪，並經本院92年度上訴字第1116號
    刑事判決判處有期徒刑2年確定。
四、本院得心證之理由
  (一)上訴人己○○等人固主張上訴人乙○○盜賣股票、未經其同
    意操作股票，致其因而受有如訴之聲明請求金額之損害，故
    上訴人乙○○與福邦公司應對其連帶負損害賠償之責等情，
    然上訴人乙○○與福邦公司則予以否認，並以前揭情詞置辯
    。是本件兩造之爭點為：
  1.上訴人乙○○是否有盜賣股票及未經上訴人己○○等人授權
    或同意操作股票（來回沖銷交易）之行為？
  2.上訴人福邦公司應否依民法第188條僱用人責任之規定，就上
    訴人乙○○盜領款項、盜賣股票及未經上訴人授權或同意操
    作股票（來回沖銷交易）之行為，連帶負賠償責任？
  3.上訴人己○○等人上開主張如成立，則其所受損害賠償應如
    何計算？
  4.上訴人己○○等人是否與有過失而有民法第217條第1項規定
    之適用？或有無同法第216條損益相抵規定之適用？
  (二)關於上訴人乙○○是否有盜賣股票及未經上訴人己○○等人
    授權或同意操作股票之不法侵權行為：
  1.按因故意或過失，不法侵害他人之權利者，負損害賠償責任
    。故意以背於善良風俗之方法，加損害於他人者亦同；違反
    保護他人之法律，致生損害於他人者，負賠償責任。但能證
    明其行為無過失者，不在此限，民法第184條定有明文。又
    證券商之負責人及業務人員，除其他法令另有規定外，不得
    有下列行為：(1)受理客戶對買賣有價證券之種類、數量、價
    格及買進或賣出之全權委託。(2)利用客戶名義或帳戶，申購
    、買賣有價證券。(3)與客戶有借貸款項、有價證券或為借貸
    款項、有價證券之媒介情事。(4)辦理承銷、自行或受託買賣
    有價證券時，有隱瞞、詐騙或其他足以致人誤信之行為。(5)
    挪用或代客戶保管有價證券、款項、印鑑或存摺；又上開規
    定於證券商其他受僱人準用之，修正前92年2月21日之「證
    券商負責人與業務人員管理規則」第16條第2項第3、7、9、
    10、11款及第4項亦分別規定甚明（以下簡稱證券人員管理
    規則）。上訴人己○○等人起訴主張之前揭上訴人乙○○盜
    賣股票及未經渠等同意而操作股票（來回沖銷交易）之犯罪
    事實，上訴人乙○○雖僅承認有盜領款項之事實，惟就盜賣
    上訴人己○○等人股票部分則予以否認，並主張其受有全權
    委託等語。經查，上訴人乙○○上揭抗辯，除經上訴人己○
    ○等人予以否認外，上訴人乙○○盜賣上訴人己○○等人股
    票之行為，亦經本院刑事庭以92年度上訴字第1116號判決認
    其「連續為他人處理事務，意圖為自己不法之利益，而為違
    背其任務之行為，致生損害於本人之財產」，而判處有期徒
    刑2年確定，有本院上開刑事判決1份附卷可稽。此外，依「
    證券投資信託及顧問法」第5條第10款規定，所謂「全權委
    託投資業務」，係指對客戶委任交付或信託移轉之委託投資
    資產，就有價證券、證券相關商品或其他經主管機關核准項
    目之投資或交易為價值分析、投資判斷，並基於該投資判斷
    ，為客戶執行投資或交易之業務，故依法核准為全權委託投
    資業務之經營，僅限於上開法律規範之主體始得進行為客戶
    投資交易，且仍須取得並經由委託人授權始可。上訴人乙○
    ○並非上開法律規定可受全權委託之事業主體，且依上揭證
    券人員管理規則規定，上訴人乙○○亦不得受理客戶對買賣
    有價證券之種類、數量、價格及買進或賣出之全權委託，上
    訴人乙○○身為證券從業人員，當知悉上開規定，其違反上
    開規定而代客戶操作既非適法，又經上訴人己○○等人否認
    授權在案，其自應提出有利之證據以證明所陳為真實，然上
    訴人乙○○僅謂上訴人己○○曾委託其處理轉帳、匯款事宜
    ，且上訴人己○○等人於上開時間內均曾補摺，應知悉其帳
    戶內股票數量等語，惟上開行為與買賣股票間並不具必然關
    係，且因上訴人己○○等人買賣股票交易數量眾多、金額龐
    大，短時間內未能發現上訴人乙○○盜賣股票之情，亦屬可
    能，是難據為有利上訴人乙○○之認定，其復未能提出其他
    相關事證以實其說，故其上開所辯顯非可採。
  2.又上訴人己○○等人之集保帳戶於本件90年10月24日上訴人
    乙○○盜賣股票起，上訴人己○○、丁○○、丙○○3人均
    迄至91年6月20日始補登集保存摺，另上訴人庚○○則遲至
    91年11月29日始補登集保存摺，有上訴人福邦公司92年12月
    19日福公字第023號函檢送之「集保資料說明」1份存卷可查
    （見本院92年度上訴字第1116號刑案卷(一)第110、第120頁、
    本院卷(二)第523至525頁），再參以前揭上訴人乙○○之陳述
    等情，堪認上訴人己○○等人主張未授權或同意上訴人乙○
    ○為系爭股票之買賣交易，其等係於91年6月間始發現上訴
    人乙○○盜賣股票及未經上訴人己○○等人授權或同意擅自
    操作股票（來回沖銷交易）等情為可採。另上訴人乙○○辯
    稱上訴人丁○○存款帳戶於90年12月18日曾轉出564萬元至
    其他帳戶乙節，因本件重點在於上訴人乙○○本受委託依上
    訴人己○○等人之指示買賣股票，乃竟未依指示擅自盜買、
    賣股票，至於前開帳戶轉出之564萬元，不問其是否出賣股
    票所得，原始來源均屬上訴人己○○等人所有，縱上訴人己
    ○○等人曾委由上訴人乙○○由該帳戶轉出上開款項，亦不
    能即推論上訴人乙○○並無前開盜買、賣股票之情事。
  3.再上訴人福邦公司復指稱有電話錄音及譯文可證明上訴人乙
    ○○抗辯上訴人己○○有全權委託其操盤買賣股票等情為真
    ，且稱每月均有結帳，明細亦會寄給當事人等語，並提出台
    灣證交所91年8月7日之訪談紀錄及91年4月29日至同年6月28
    日上訴人乙○○與上訴人己○○之電話錄音為憑，然查，上
    開訪談紀錄（見原審卷(二)第73至78頁）係為調查本件案情，
    對上訴人乙○○所為之訪談，為上訴人乙○○個人之陳述，
    且於91年8月7日始作成，是其無法證明上訴人乙○○與上訴
    人己○○等人間有授權買賣股票之事實。而所提交易下單之
    錄音譯文內容與上訴人乙○○所盜賣之股票標的有不符，是
    此亦難據為上訴人乙○○受有委託之有利認定。至交易明細
    對帳單經核對福邦公司台南分公司提供該期間之對帳單雙掛
    號收件回執聯，顯示其送達之地址係上訴人乙○○住處之「
    大世紀大樓管委會代收信件專用章」，並經台灣證交所查明
    在案，有該公司91年8月29日台證稽字第018890-1號書函1
    份在卷足憑（見本院92年度上訴字第1116號刑案卷(三)卷第94
    至96頁），且上訴人乙○○亦於刑案偵查及審理時供認有更
    改上訴人己○○等人之月對帳單寄送地址等語，此有上訴人
    乙○○所提出之上開住處大樓收支紀錄影本在卷可參（見本
    院92年度上訴字第1116號刑案卷(三)卷第106至108頁），故上
    訴人己○○等人未收受交易明細對帳單之寄送，堪以認定，
    其自無從知悉帳戶內股票交易情形，則上訴人福邦公司上開
    主張，尚非可採。再者，依原判決附表二所示，上訴人乙○
    ○所採之方式均係以當日對沖方式操作（以此方式實務上可
    以達到高額交易量，且能維持相同數量），帳戶所有人茍未
    注意亦難以發現。是以本件倘係上訴人己○○等人所授權或
    同意上訴人乙○○操作，其又何需即日回補股票？且何必以
    頻繁當沖操作致需支付數次手續費及證交稅等而提高交易成
    本？又有何理由需變更對帳單寄送住址，致上訴人己○○等
    人無法核對帳目明細？上訴人乙○○就上開各情均未能提出
    合理解釋或佐證，從而，上訴人己○○等人指稱上訴人乙○
    ○有未受委託而盜賣、擅為操作上訴人己○○等人股票及盜
    領款項之侵權行為，足以確認。
  (三)關於福邦公司應否依民法第188條僱用人責任之規定，就上
    訴人乙○○盜領款項、盜賣股票及未經上訴人授權或同意操
    作股票（來回沖銷交易）之行為，連帶負賠償責任？
  1.按受僱人因執行職務，不法侵害他人之權利者，由僱用人與
    行為人連帶負損害賠償責任。但選任受僱人及監督其職務之
    執行，已盡相當之注意或縱加以相當之注意而仍不免發生損
    害者，僱用人不負賠償責任，民法第188條第1項定有明文。
    次按民法第188條第1項所謂受僱人因執行職務不法侵害他人
    之權利，不僅指受僱人因執行其所受命令，或委託之職務自
    體，或執行該職務所必要之行為，而不法侵害他人之權利者
    而言，即受僱人之行為，在客觀上足認為與其執行職務有關
    ，而不法侵害他人之權利者，就令其為自己利益所為亦應包
    括在內（最高法院42年台上字第1224號判例意旨參照）。又
    上開所稱之「執行職務」，初不問僱用人與受僱人之意思如
    何，一以行為之外觀斷之，即是否執行職務，悉依客觀事實
    決定，苟受僱人之行為外觀具有執行職務之形式，在客觀上
    足以認定其為執行職務者，就令其濫用職務行為、怠於執行
    職務行為或利用職務上機會及與執行職務之時間或處所有密
    切關係之行為，自應涵攝在內，同院90年度台上字第1991號
    、94年度台上字第297號判決亦明揭斯旨。
  2.查本件上訴人乙○○為上訴人福邦公司所僱用之人，受上訴
    人己○○等人委託，依上訴人己○○所指定之股票名稱、股
    數及限價，於集中交易市場代為下單買賣股票等情，為兩造
    所不爭執。又業務員如利用代客買賣股票之機會，於營業時
    間內，在其僱用人之營業場所，私下代客戶保管股票、印章
    或存摺，或代客戶辦理股票交割等事務，即係利用職務上予
    以之機會，而為與其執行職務之時間及處所有密切關係之行
    為，在客觀上應認與其執行職務有關。本件上訴人乙○○受
    上訴人己○○等人委託而進行股票之買賣交易，惟其竟利用
    職務上之機會，盜賣上訴人己○○等人之股票，且未經渠等
    授權或同意擅自操作買賣上訴人己○○等人之股票，固屬上
    訴人乙○○個人之犯罪行為，然於客觀上其上開行為仍與其
    執行職務有關，且係利用職務之便行之，故屬因執行職務不
    法侵害他人權利之情形。此外，上訴人乙○○另以公司文件
    需蓋章用印等各種理由，使上訴人己○○誤信為真，而交付
    上訴人己○○等人在世華銀行東台南分行之存摺，並在該行
    之空白活期儲蓄存款憑條或轉帳單上蓋用印鑑章後，持向世
    華銀行東台南分行行使，而盜領205萬6273元，亦係利用職
    務上之機會為之，且於營業場所及營業時間內為之，自難認
    與上訴人乙○○職務上之行為無關連。是上訴人乙○○竟利
    用職務上予以之機會，盜領款項、盜賣股票及未經上訴人授
    權或同意擅自操作買賣股票，不法侵害上訴人己○○等人之
    權利，致渠等受有財產上之損害，上訴人福邦公司又未舉證
    證明其選任上訴人乙○○及監督其職務之執行，已盡相當之
    注意或縱加以相當之注意仍不免發生損害，依前揭說明，上
    訴人己○○等人主張上訴人福邦公司應負民法第188條第1項
    前段規定之僱用人之連帶賠償責任，即屬有據。上訴人福邦
    公司持最高法院92年度台上字第485號判決意旨，指稱縱認
    上訴人乙○○有盜賣股票及盜領款項之行為，乃屬上訴人乙
    ○○個人之犯罪行為，其無庸負僱用人之連帶賠償責任云云
    ，殊無可取，是上訴人福邦公司仍應負連帶賠償之責。
  (四)關於損害賠償之計算：
  1.按負損害賠償責任者，除法律另有規定或契約另有訂定外，
    應回復他方損害發生前之原狀。因回復原狀而應給付金錢者
    ，自損害發生時起，加給利息。第1項情形，債權人得請求
    支付回復原狀所必要之費用，以代回復原狀；損害賠償，除
    法律另有規定或契約另有訂定外，應以填補債權人所受損害
    及所失利益為限。依通常情形，或依已定之計劃、設備或其
    他特別情事，可得預期之利益，視為所失利益，民法第213
    條、第216條分別定有明文。又按物因侵權行為而受損害，
    請求金錢賠償，其有市價者，應以請求時或起訴時之市價為
    準。蓋損害賠償之目的在於填補所生之損害，其應回復者，
    並非「原有狀態」，而係「應有狀態」，應將損害事故發生
    後之變動狀況考慮在內。故其價格應以加害人應為給付之時
    為準，被害人請求時，加害人即有給付之義務。算定被害物
    價額時，應以起訴之市價為準；被害人於起訴前已曾為請求
    者，以請求之市價為準。惟被害人如能證明在請求或起訴前
    有具體事實，可以獲得較高之交換價格者，應以該較高之價
    格為準。因被害人如未被侵害，即可獲得該項利益也（最高
    法院64年度第6次民庭庭推總會決議參照）。上訴人乙○○
    既對上訴人己○○等人構成民法第184條第1項前段之侵權行
    為，自應對上訴人己○○等人負損害賠償之責，而上訴人己
    ○○等人並得依前揭規定，向上訴人乙○○為金錢損害賠償
    請求權之行使。
  2.關於盜領款項部分：
  (1)按當事人主張有利於己之事實者，就其事實有舉證之責任；
    又當事人主張之事實，經他造於準備書狀內或言詞辯論時或
    在受命法官、受託法官前自認者，無庸舉證；惟當事人於自
    認有所附加或限制者，應否視有自認，由法院審酌情形斷定
    之，民事訴訟法第277條前段、第279條第1項及第2項分別定
    有明文。再請求履行債務之訴，原告就其所主張債權發生原
    因之事實，固有舉證之責任，若被告自認此項事實而主張該
    債權已因清償而消滅，則清償之事實，應由被告負舉證之責
    任（最高法院28年上字第1920號判例參照）。
  (2)上訴人己○○等人主張上訴人乙○○基於意圖為自己不法所
    有之概括犯意，自90年10月26日至91年5月17日止，以其公
    司文件需蓋章用印等各種理由，使上訴人己○○誤信為真，
    交付上訴人己○○等人在世華銀行東台南分行之存摺，並在
    該行之空白活期儲蓄存款憑條或轉帳單上分別蓋用上訴人己
    ○○等人留存之印鑑章後，持向世華銀行東台南分行行使，
    以此詐術意圖領取現金或轉帳取款，使該行之各承辦人員陷
    於錯誤而均如數交付如取款憑條上所載之金額或轉帳單上所
    載之款項予上訴人乙○○或其所指定之帳戶內，以此方式共
    計詐得205萬6273元（各次取款、轉帳之時間、金額及詐得
    款項之流向，詳如原判決附表四所示），即上訴人丁○○遭
    盜領95萬7925元、上訴人庚○○遭盜領81萬6047元、上訴人
    丙○○遭盜領28萬2301元等情，為上訴人乙○○所不爭執，
    並於96年8月27日之準備書狀上所自認（見本院卷(一)第127頁
    ），自堪信上訴人己○○等人此部分之主張為真實。惟上訴
    人乙○○抗辯稱，其曾於91年1月18日以現金存入上訴人庚
    ○○之帳戶3萬6362元，此部分應予扣除或相互抵銷云云，
    而上訴人己○○等人就此部分則主張，上訴人乙○○存入上
    開款項係為能繼續遂行其盜（買）賣交易完成交割，使該帳
    戶不致遭申報為違約交易致上訴人己○○等人察覺，此由上
    訴人庚○○於91年1月18日當天之帳戶餘額為「0」可知，並
    提出前揭存款明細分戶帳1紙為證。上訴人己○○等人前開
    主張固屬可能，然渠等既就上訴人乙○○曾於91年1月18日
    以現金存入上訴人庚○○帳戶3萬6362元之事實不予爭執，
    復有世華銀行存款明細分戶帳1紙附卷可佐（見原審卷(二)第
    269頁），且清償之性質，學說多認其為「非法律行為」，
    亦即不以具有清償之法效意思為必要，故上訴人乙○○於上
    訴人庚○○帳戶內存入3萬6362元現金，堪認已發生清償之
    效果，則上訴人乙○○主張此部分金額應予扣除，應屬可採
    。綜上，上訴人乙○○自上訴人丁○○帳戶盜領之金額為95
    萬7925元，自上訴人庚○○帳戶盜領之金額為77萬9685元【
    計算式為：816,047－36,362＝779,685元】，自上訴人丙○
    ○帳戶盜領之金額為28萬2301元。
  3.關於盜賣股票部分：
  (1)上訴人己○○等人遭上訴人乙○○盜賣之股票分別如原判決
    附表一被盜賣原始總表所示，惟上訴人乙○○就上訴人己○
    ○部分已全數回補，其餘上訴人丁○○、庚○○及丙○○遭
    盜賣及回補股票之差額，則分別如下表所示：
┌──┬────┬────┬────┬────┬────┬───┐
│編號│日    期│戶    名│股票名稱│盜賣股數│補回情形│差額  │
│    │        │        │        │(股)    │        │（張）│
├──┼────┼────┼────┼────┼────┼───┤
│ 一 │90/10/24│丁 ○ ○│華    碩│2,000   │未補回  │  2   │
├──┼────┼────┼────┼────┼────┼───┤
│ 二 │90/10/31│庚 ○ ○│所 羅 門│3,000   │未補回  │  3   │
├──┼────┼────┼────┼────┼────┼───┤
│ 三 │90/10/31│庚 ○ ○│所 羅 門│1,000   │未補回  │  1   │
├──┼────┼────┼────┼────┼────┼───┤
│ 四 │90/11/07│丁 ○ ○│英 業 達│180,000 │補回    │ 146  │
│    │        │        │        │        │34,000股│      │
├──┼────┼────┼────┼────┼────┼───┤
│ 五 │90/11/07│庚 ○ ○│英 業 達│180,000 │補回    │ 154  │
│    │        │        │        │        │26,000股│      │
├──┼────┼────┼────┼────┼────┼───┤
│ 六 │90/11/16│丁 ○ ○│華    碩│35,000  │已補回  │  0   │
├──┼────┼────┼────┼────┼────┼───┤
│ 七 │90/11/27│丙 ○ ○│英 業 達│180,000 │補回    │ 142  │
│    │        │        │        │        │38,000股│      │
├──┼────┼────┼────┼────┼────┼───┤
│ 八 │91/03/29│己 ○ ○│英 業 達│36,000  │已補回  │  0   │
├──┼────┼────┼────┼────┼────┼───┤
│ 九 │91/04/24│庚 ○ ○│萬    通│38,000  │已補回  │  0   │
├──┼────┼────┼────┼────┼────┼───┤
│ 十 │91/05/09│己 ○ ○│華    碩│30,000  │已補回  │  0   │
└──┴────┴────┴────┴────┴────┴───┘
  (2)本件上訴人己○○等人固主張上訴人乙○○盜賣之股票，應
    依本件事故發生後，上訴人己○○等人起訴前，各股91年度
    出現之最高單價計算其賠償金額等語，然查，本件上訴人乙
    ○○盜賣上訴人己○○等人股票之時間為90年10月24日起至
    91年5月9日止，至91年6月底上訴人己○○擬出售股票時始
    發現上情，並於92年8月8日對上訴人乙○○提起損害賠償訴
    訟，則可知於91年6月底前上訴人己○○等人並無出售股票
    之意思或計畫，否則應會更早知悉上訴人乙○○盜賣渠等股
    票之情，是渠等主張以91年2月18日之華碩股價、91年1月28
    日之英業達股價（上訴人己○○等人誤載為91年1月18日）
    ，91年4月17日之所羅門股價作為計算賠償之依據，上開期
    日均在上訴人己○○等人擬出售所持有股票之前，自非可採
    。又股票之買賣固以「低點買入、高點出售」為獲利原則，
    惟並非所有股票投資者均能精準的在股價最低時買入，或在
    最高股價時出售持股，故上訴人己○○等人主張以各該股票
    91年度之最高價格計算賠償額，亦非合理。另上訴人己○○
    等人雖擬於91年6月底出售其持有之股票，但未必有出售全
    部股票之計畫，且股票具有波動性，一夕之間起伏甚大，自
    91年6月底上訴人己○○等人計劃出售股票至渠等起訴之92
    年8月8日止，已逾1年時間，再股票價格每隨經濟情況發生
    變動，如以起訴時各股價格計算上訴人己○○等人所受損害
    金額，對上訴人己○○等人自非公平。況依台灣證交所「個
    股年成交資訊表」顯示，91年度華碩收盤平均價為每股110.
    73元，同年度英業達收盤平均價為每股26.68元。同年度所
    羅門收盤平均價為每股14.87元，均高於上訴人己○○等人
    起訴請求時之價格（華碩93.5元，英業達20.8元；所羅門12
    .55 元），則依前開最高法院之決議意旨，自應以該較高價
    格計算加害人即上訴人乙○○之賠償金額。綜上，本院以為
    應以91年度之個股收盤平均價作為計算本件損害賠償額之依
    據，較為合理。
  (3)又計算上訴人丁○○、庚○○、丙○○等人所受損失時，除
    遭盜賣之股票外，尚應加計渠等原可享受之公司配股、配息
    ，因上訴人丁○○、庚○○、丙○○等人所有如上表遭上訴
    人乙○○盜賣而未回補之華碩、英業達及所羅門等股票，渠
    等原並未計劃於91年6月底前出售，如未遭上訴人乙○○盜
    賣，自能享有此等利益。又依臺灣證交所台證監字第096001
    0680號函覆之華碩、所羅門、英業達公司除權除息資料及股
    價收盤資料所載（見原審卷(三)第52至69頁），上訴人丁○○
    、庚○○、丙○○得請求上訴人乙○○賠償之金額分別為：
    上訴人丁○○得請求損害賠償之金額為467萬4868元，上訴
    人庚○○得請求損害賠償之金額為474萬8472元，上訴人丙
    ○○得請求損害賠償之金額則為432萬3616元，其計算式分
    別如下列表格所載：
┌──┬────┬────┬─────┬─────┬─────┬─────┬──────┐
│編號│戶    名│遭 盜 賣│未補回股數│盜賣期間之│盜賣期間之│91年度收盤│應賠償總額  │
│    │        │股票名稱│          │應得配股  │應得配息  │平均價    │            │
├──┼────┼────┼─────┼─────┼─────┼─────┼──────┤                        ──────────────
│ 一 │丁 ○ ○│華    碩│2,000股   │無        │8,000元   │110.73元  │229,460元   │
│    │        ├────┼─────┼─────┼─────┼─────┼──────┤
│    │        │英 業 達│146,000股 │14,600股  │160,600元 │26.68元   │4,445,408元 │
├──┼────┼────┼─────┼─────┼─────┼─────┼──────┤
│ 二 │庚 ○ ○│所 羅 門│4,000股   │無        │無        │14.87     │59,480元    │
│    │        ├────┼─────┼─────┼─────┼─────┼──────┤
│    │        │英 業 達│154,000股 │15,400股  │169,400元 │26.68元   │4,688,992元 │
├──┼────┼────┼─────┼─────┼─────┼─────┼──────┤
│ 三 │丙 ○ ○│英 業 達│142,000股 │14,200股  │156,200元 │26.68元   │4,323,616元 │
├──┼────┴────┴─────┴─────┴─────┴─────┴──────┤
│    │華碩於91年，每股配息4元，未配股，該年收盤平均價為每股110.73元；所羅門於91年度 │
│    │  則未配息、配股，該年收盤平均價為14.87元；另英業達於91年係每股配息1元，每千股配│
│ 備 │  發100股股利，該年收盤平均價為26.68元。                                        │
│    │計算上訴人丁○○應得請求之賠償金額如下：                                      │
│    │  【（2,000×110.73＋8,000）＋（146,000＋14,600）×26.68＋160,600＝4,674,868元】│
│    │計算上訴人庚○○應得請求之賠償金額如下：                                      │
│    │  【（4,000×14.87）＋（154,000＋15,400）×26.68＋169,400＝4,748,472元】。      │
│ 註 │計算上訴人丙○○應得請求之賠償金額如下：                                      │
│    │  【（142,000＋14,200）×26.68＋156,200＝4,323,616元】。                        │
└──┴────────────────────────────────────────┘
  (4)上訴人福邦公司雖辯稱此部分有民法第216條之1損益相抵規
    定之適用云云。按基於同一原因事實受有損害並受有利益者
    ，其請求之賠償金額，應扣除所受之利益，民法第216條之1
    固定有明文。惟按損益相抵，係指損害賠償之債權人基於與
    受損害之同一原因事實並受有利益，其請求之賠償金額，應
    扣除所受之利益而言，此觀民法第216條之1規定自明。債權
    人倘非基於與受損害同一原因事實並受有利益，自無上開規
    定之適用（最高法院92年度台上字第803號判決意旨參照）
    。查本件上訴人丁○○、庚○○、丙○○因上訴人乙○○前
    揭盜賣股票之行為受有損害，已詳如前述，而上訴人乙○○
    此等盜賣股票之行為，難認上訴人丁○○、庚○○、丙○○
    等人受有何利益，上訴人福邦公司復未舉證證明上訴人丁○
    ○、庚○○、丙○○因上訴人乙○○此等單純盜賣股票之行
    為受有何利益，揆諸前揭說明，上訴人福邦公司辯稱此部分
    有民法第216條之1損益相抵規定之適用云云，顯不足採。
  (5)操作股票（來回沖銷交易）損失部分：
    上訴人己○○等人固主張因上訴人乙○○之盜賣股票，渠等
    因而受有「操作損失」，惟所謂操作損失即係上訴人乙○○
    因盜賣上訴人己○○等人股票，造成上訴人己○○等人之股
    價差額損失、無法獲取股利、股息及交易稅金與手續費損失
    之總稱。上訴人己○○等人遭盜賣之股票差價、股息及股利
    等損失已計算如上，故此部分請求應僅指上訴人乙○○盜賣
    股票致上訴人己○○等人額外支付之交易稅金及手續費金額
    。而上訴人己○○等人得向上訴人乙○○請求之此部分賠償
    金額分別如下：
  上訴人己○○部分：依上訴人福邦公司台南分公司客戶交易
    明細表（見原審卷(三)第156頁）所載，上訴人己○○帳戶於9
    1年3月29日至91年6月18日期間，交易筆數為34筆，買進股
    票張數482張，賣出股票張數451張，則以每筆成交金額之0.
    1425％（即最高上限）計算手續費，以0.3％計算賣出之證
    券交易稅（採四捨五入計算），總計上訴人乙○○操作股票
    買賣34筆，造成上訴人己○○此部分之損失金額為23萬3763
    元，是上訴人己○○請求上訴人乙○○賠償操作股票損失，
    逾此金額部分，不應准許。
  上訴人丁○○部分：依上訴人福邦公司台南分公司客戶交易
    明細表（見原審卷(三)第152至155頁）顯示，上訴人丁○○帳
    戶於90年10月24日至91年6月7日期間，交易筆數為149筆，
    買進股票張數4,754張，賣出股票張數4,970張，其中於90年
    10月25日交易之「國聯」股票並未經本院刑事判決核列，故
    應予扣除。則以每筆成交金額之0.1425％（即最高上限）計
    算手續費，以0.3％計算賣出之證券交易稅（採四捨五入計
    算），總計上訴人乙○○操作股票買賣148筆，造成上訴人
    丁○○此部分之損失額為76萬7668元，是上訴人丁○○請求
    上訴人乙○○賠償操作股票損失，逾此金額部分，不應准許
    。
  上訴人庚○○部分：依上訴人福邦公司台南分公司客戶交易
    明細表（見原審卷(三)第145至148頁）顯示，上訴人庚○○帳
    戶於90年10月31日至91年6月7日期間，交易筆數為137筆，
    買進股票張數4,397張，賣出股票張數4,555張，則以每筆成
    交金額之0.1425％（即最高上限）計算手續費，以0.3％計
    算賣出之證券交易稅（採四捨五入計算），總計上訴人乙○
    ○操作股票買賣137筆，造成上訴人庚○○此部分之損失額
    為53萬3459元，是上訴人庚○○請求上訴人乙○○賠償操作
    股票損失，逾此金額部分，不應准許。
  上訴人丙○○部分：依上訴人福邦公司台南分公司客戶交易
    明細表（見原審卷(三)第149至151頁）顯示，上訴人丙○○帳
    戶於90年11月27日至91年6月7日期間，交易筆數為132筆，
    買進股票張數4,430張，賣出股票張數4,572張，則以每筆成
    交金額之0.1425％（即最高上限）計算手續費，以0.3％計
    算賣出之證券交易稅（採四捨五入計算），總計上訴人乙○
    ○操作股票買賣132筆，造成上訴人丙○○此部分之損失額
    為54萬6541元，是上訴人丙○○請求上訴人乙○○賠償操作
    股票損失，逾此金額部分，不應准許。
  (6)綜上所述，上訴人己○○得請求上訴人乙○○賠償盜賣股票
    之金額為23萬3763元；上訴人丁○○得請求上訴人乙○○賠
    償盜賣股票之金額為544萬2,536元，遭盜領款項損失95萬79
    25元，合計為640萬0461元【計算式為：4,674,868＋767,66
    8＋957,925＝6,400,461】；上訴人庚○○得請求上訴人乙
    ○○賠償盜賣股票之金額為528萬1931元，遭盜領款項損失
    77萬9685元，合計為606萬1616元【計算式為：4,748,472＋
    533,459＋779,685＝6,061,616】；上訴人丙○○得請求上
    訴人乙○○賠償盜賣股票之金額為487萬157元，遭盜領款項
    損失28萬2301元，合計為515萬2458元【計算式為：4,323,6
    16＋546,541＋282,301＝5,152,458】。
  (五)上訴人己○○等人是否與有過失，而有民法第217條第1項與
    有過失規定之適用部分：按損害之發生或擴大，被害人與有
    過失者，法院得減輕賠償金額，或免除之，民法第217條第1
    項定有明文。又所謂被害人與有過失，須其行為為損害之共
    同原因，且其過失行為並有助成損害之發生或擴大者，始為
    相當（最高法院94年度台上字第1855號判決意旨參照）。另
    依「證券商負責人與業務人員管理規則」第16條第11款規定
    ，證券商之業務人員不得代客戶保管有價證券、款項、印鑑
    或存摺。本件上訴人乙○○雖未代上訴人等人保管有價證券
    、款項、印鑑或存摺，惟就上訴人乙○○以其公司文件需蓋
    章用印等各種理由，要求上訴人己○○等人交付渠等在世華
    銀行東台南分行之存摺，並在該行之空白活期儲蓄存款憑條
    或轉帳單上蓋用印鑑章之行為，上訴人己○○等人本負有查
    察之責，然渠等竟在不明上訴人乙○○用意下，於轉帳憑條
    上蓋用印鑑章，難謂無過失。再上訴人乙○○自90年10月24
    日起即開始盜賣上訴人己○○等人股票，迄至91年5月9日止
    ，持續近半年時間，上訴人己○○等人於此期間竟均未發現
    上訴人乙○○上開行為，顯然上訴人己○○等人對自己事務
    有疏於管理之過失，且有助長本件損害之擴大，是上訴人福
    邦公司主張上訴人己○○等人應負與有過失責任等語，堪以
    採信。又本院斟酌兩造於本件侵權行為中之過失程度及雙方
    當事人對損害發生影響之強弱，認以上訴人己○○等人負擔
    百分之30之過失比例為適當，餘由上訴人乙○○負擔。故上
    訴人乙○○及福邦公司應連帶賠償上訴人己○○16萬3634元
    【四捨五入，計算式為：233,763×0.7＝163,634元】，賠
    償上訴人丁○○448萬0323元【四捨五入，計算式為：6,400
    ,461 ×0.7＝4,480,323元】，賠償上訴人庚○○424萬3131
    元【四捨五入，計算式為：6,061,616×0.7＝4,243,131元
    】，賠償上訴人丙○○360萬6721元【四捨五入，計算式為
    ：5,152,458×0.7＝3,606,721元】。
  (六)如前所述，負損害賠償責任者，除法律另有規定或契約另有
    訂定外，應回復他方損害發生前之原狀。因回復原狀而應給
    付金錢者，自損害發生時起，加給利息。損害賠償，除法律
    另有規定或契約另有訂定外，應以填補債權人所受損害及所
    失利益為限，民法第213條、第216條分別定有明文。又按物
    因侵權行為而受損害，請求金錢賠償，其有市價者，應以請
    求時或起訴時之市價為準。蓋損害賠償之目的在於填補所生
    之損害，其應回復者，並非「原有狀態」，而係「應有狀態
    」，應將損害事故發生後之變動狀況考慮在內。故其價格應
    以加害人應為給付之時為準，被害人請求時，加害人即有給
    付之義務。算定被害物價額時，應以起訴之市價為準；被害
    人於起訴前已曾為請求者，以請求之市價為準。惟被害人如
    能證明在請求或起訴前有具體事實，可以獲得較高之交換價
    格者，應以該較高之價格為準。因被害人如未被侵害，即可
    獲得該項利益也（最高法院64年度第6次民庭庭推總會決議
    參照）。上訴人己○○等人因上訴人乙○○盜賣上訴人己○
    ○等人股票及盜領款項之侵權行為，而產生盜領款項、盜賣
    股票及操作股票（來回沖銷交易）之損失，依上開規定均屬
    本件之損害賠償範圍，上訴人乙○○回復原狀而應給付金錢
    者，自損害發生時起，加給利息，且算定被害物價額時，應
    以起訴之市價為準。查上訴人己○○等人之起訴狀繕本於92
    年8月14日合法送達上訴人乙○○及福邦公司，有原審送達
    證書2紙在卷可憑（見原審92年度附民字第182號卷第44、45
    頁），則上訴人乙○○及福邦公司應負自起訴狀送達之翌日
    即92年8月15日起至清償日止，按週年利率百分之5計算之利
    息，逾此範圍之利息請求，要屬無據，應予駁回。
五、綜上所述，上訴人己○○等人依侵權行為法律關係，請求上
    訴人乙○○、上訴人福邦公司應連帶給付上訴人己○○16萬
    3634元、給付上訴人丁○○448萬0323元、給付上訴人庚○
    ○424萬3131元、給付上訴人丙○○360萬6721元，及均自起
    訴狀繕本送達翌日即92年8月15日起至清償日止，按週年利
    率百分之5加計法定遲延利息，為有理由，應予准許；逾此
    範圍之請求，即屬無據，應予駁回。其假執行之聲請亦失所
    附麗，應併予駁回。原審未就上訴人乙○○盜賣上訴人己○
    ○等人股票及股票交易操作損失等金額予以詳查，並駁回上
    訴人福邦公司與有過失之抗辯，就應再給付之範圍內，於法
    尚有未合。兩造分別就其敗訴部分上訴，求予廢棄改判，為
    有理由，應由本院予以廢棄改判如主文第1、2項所示，並依
    兩造聲請酌定擔保金額為准、免假執行之宣告。至就上訴人
    己○○等人請求不應准許部分，原審駁回其請求並無不合，
    上訴意旨就此部分求予廢棄改判，為無理由，應予駁回。
七、本件事證已臻明確，兩造其餘主張、陳述及所提之證據，經
    審酌後認於本院之心證及判決結果已無影響，均無庸再予一
    一論述，併予敘明。
八、據上論結，本件上訴人己○○、丁○○、庚○○、丙○○之
    上訴，為無理由；上訴人乙○○、福邦公司之上訴為一部有
    理由，一部無理由，爰依民事訴訟法第450條、第449條第1
    項、第78條、第79條、第85條第1項前段，判決如主文所示
    。
中    華    民    國    97    年    6     月    24    日
                      民事第四庭    審判長法  官  王惠一
                                          法  官  王浦傑
                                          法  官  蘇重信
上為正本係照原本作成。
如對本判決上訴，須於判決送達後20日內向本院提出上訴狀，未
表明上訴理由者，應於上訴後20日內，向本院提出理由書（須附
繕本）。依法須繳納裁判費並應委任律師為訴訟代理人，始得上
訴。
中    華    民    國    97    年    6     月    24    日
                                          書記官  黃文生
【附記】
民事訴訟法第466條之1：
(1)對於第二審判決上訴，上訴人應委任律師為訴訟代理人。但上
  訴人或其法定代理人具有律師資格者，不在此限。
(2)上訴人之配偶、三親等內之血親、二親等內之姻親，或上訴人
  為法人、中央或地方機關時，其所屬專任人員具有律師資格並
  經法院認為適當者，亦得為第三審訴訟代理人。
民事訴訟法第466條之2：
  上訴人無資力委任訴訟代理人者，得依訴訟救助之規定，聲請
  第三審法院為之選任律師為其訴訟代理人。
附表一：被盜賣原始總表
┌──┬────┬─────┬───┬────┬────┬───┬────┐
│編號│日    期│帳      號│戶  名│股票名稱│股  數  │單價  │備註    │
├──┼────┼─────┼───┼────┼────┼───┼────┤
│一  │90年10月│000-000000│丁○○│華碩    │2,000   │126.00│未補回  │
│    │24日    │84        │      │        │        │      │        │
├──┼────┼─────┼───┼────┼────┼───┼────┤
│二  │90年10月│000-000000│庚○○│所羅門  │3,000   │10.25 │未補回  │
│    │31日    │06        │      │        │        │      │        │
├──┼────┼─────┼───┼────┼────┼───┼────┤
│三  │90年10月│000-000000│庚○○│所羅門  │1,000   │10.20 │未補回  │
│    │31日    │06        │      │        │        │      │        │
├──┼────┼─────┼───┼────┼────┼───┼────┤
│四  │90年11月│000-000000│丁○○│英業達  │180,000 │18.40 │參附註  │
│    │7日     │84        │      │        │        │      │        │
├──┼────┼─────┼───┼────┼────┼───┼────┤
│五  │90年11月│000-000000│庚○○│英業達  │180,000 │18.40 │        │
│    │7日     │06        │      │        │        │      │        │
├──┼────┼─────┼───┼────┼────┼───┼────┤
│六  │90年11月│000-000000│丁○○│華碩    │35,000  │124.00│        │
│    │16日    │84        │      │        │        │      │        │
├──┼────┼─────┼───┼────┼────┼───┼────┤
│七  │90年11月│000-000000│丙○○│英業達  │180,000 │19.00 │        │
│    │27日    │26        │      │        │        │      │        │
├──┼────┼─────┼───┼────┼────┼───┼────┤
│八  │91年3月2│000-000000│己○○│英業達  │36,000  │32.60 │補回    │
│    │9日     │97        │      │        │        │      │        │
├──┼────┼─────┼───┼────┼────┼───┼────┤
│九  │91年4月2│000-000000│庚○○│萬通    │38,000  │9.05  │補回    │
│    │4日     │06        │      │        │        │      │        │
├──┼────┼─────┼───┼────┼────┼───┼────┤
│十  │91年5月9│000-000000│己○○│華碩    │30,000  │125.00│補回    │
│    │日      │97        │      │        │        │      │        │
├──┴────┴─────┴───┴────┴────┴───┴────┤
│附註：英業達股票部分，上訴人於90年11月7日盜賣180張、同日盜賣180張、同年1│
│      1月27日盜賣180張、91年3月29日盜賣36張，共計盜賣576張；依附表二所示│
│      ，上訴人於91年6月7日回補張數為135張（計丁○○帳戶34張、己○○帳戶 │
│      37張、庚○○帳戶為26張、丙○○帳戶為38張），差額為441張。         │
└────────────────────────────────────┘


司法院資訊處製作；財團法人民間司法改革基金會備份。
